臺灣高等法院臺中分院刑事判決　　　　96年度上訴字第2315號
上　訴　人
即　被　告　甲甲○
　　　　　　　　　　國民
上　訴　人
即　被　告　Ｉ○○
　　　　　　　　　　國民
上列上訴人因偽造文書等案件，不服臺灣臺中地方法院95年度訴
字第3754號中華民國96年6月25日第1審判決（起訴案號：臺灣臺
中地方法院檢察署95年度偵字第18798、20643號），提起上訴，
本院判決如下：
    主  文
原判決關於甲甲○、Ｉ○○二人論罪科刑之部分，均撤銷。
甲甲○共同犯如附表一、三所示之行使偽造私文書罪，處有期徒
刑壹年陸月；減為有期徒刑玖月。又共同犯如附表二所示之各次
行使偽造私文書罪，各處如附表二科刑欄所示之刑暨減得之刑。
又共同犯如附表四所示之各次詐欺取財既遂、未遂罪，各處如附
表四科刑欄所示之刑暨減得之刑。應執行有期徒刑參年。如附表
五之1所示之物，均沒收之。
Ｉ○○共同犯如附表一、三所示之行使偽造私文書罪，處有期徒
刑壹年陸月；減為有期徒刑玖月。又共同犯如附表二所示之各次
行使偽造私文書罪，各處如附表二科刑欄所示之刑暨減得之刑。
又共同犯如附表四所示之各次詐欺取財既遂、未遂罪，各處如附
表四科刑欄所示之刑暨減得之刑。應執行有期徒刑參年。如附表
五之1所示之物，均沒收之。
    事  實
一、緣陳育新（另案由臺灣臺中地方法院發布通緝中）自民國（
    以下同）94年12月間某日起，在臺中市○區○○街338號10
    B室開設「冠泰企業股份有限公司」（以下簡稱「冠泰公司
    」），負責該公司全部業務。甲甲○（綽號「小伍」）、廖
    學炳（綽號「江彬」，另由臺灣臺中地方法院以96年度訴字
    第1137號判處有期徒刑1年1月）、Ｉ○○（綽號「阿亮」）
    分別任該公司之總經理、經理、主任，甲甲○並自95年8月
    2日起接手陳育新經營上開「冠泰公司」；吳智勳（綽號「
    龍澤」）自95年5月間某日起、賴奕盛（綽號「小勝」）自
    95年7月11日起、張文信（綽號「高守」）自95年4月間起、
    劉皓宇（綽號「展昭」）自95年8月2日起、陳繼祖（綽號「
    喬峰」）自95年5月底某日起、陳聖豐（綽號「子揚」）自
    95年1月初某日起、吳瑞雄（綽號「阿浪」）自95年6月底某
    日起、葉志宗（綽號「志傑」）自95年6月間某日起、劉亮
    助（綽號「龐德」）自95年8月7日起，由陳育新招徠，擔任
    該公司之特助；蘇珮芝（綽號「紫菱」）、黃芳健2人則分
    別自95年6月初某日起、95年7月初某日起擔任該公司總機，
    負責電話接聽及應徵工作者之履歷表填寫（上揭蘇珮芝、黃
    芳健、吳智勳、賴亦盛、張文信、劉皓宇、劉亮助、陳繼祖
    、陳盛豐、葉志宗、吳瑞雄經臺灣臺中地方法院以95年度訴
    字第3754號分別判處有期徒刑1年至1年1月不等罪刑確定）
    ，而另有姓名年籍不詳之成年男子2人，亦於不詳時間加入
    【即如附表四編號16號所示】，從事與吳智勳等人相同之特
    助工作；蔡長益（經臺灣臺中地方法院以95年度訴字第3754
    號分別判處有期徒刑4月有罪確定），則係設於臺中市○○
    路230號「艾立珅行動通訊行」之店長，綜理該店業務。
二、甲甲○、Ｉ○○2人與陳育新、張文信、吳瑞雄、劉皓宇、
    陳繼祖、吳智勳、劉亮助、陳聖豐、賴奕盛、葉志宗、蘇珮
    芝、黃芳健、蔡長益等人，為下列之行使偽造文書、詐欺取
    財之犯行：
  (一)甲甲○、Ｉ○○2人與上述陳育新等人基於意圖為自己不法
    所有之概括犯意、及行使偽造私文書之共同犯意聯絡（各自
    其加入時點起具有犯意聯絡，其中行使偽造私文書部分蔡長
    益除外），由陳育新、甲甲○、廖學炳、Ｉ○○指示擔任特
    助之張文信等人先自行支出費用，並偽造如附表一所示之「
    情趣用品夜間配送之司機，薪資38000起，00-00000000、00
    00-000000小林店長」之私文書，並利用不知情之報社及發
    行機關發行之如點將錄等報紙、刊物加以刊登而為行使，誘
    使如附表三所示之求職者，依上揭刊登電話撥打至「冠泰公
    司」，足以生損害於見報應徵之求職者，「冠泰公司」之人
    員於接獲電話後，先將來電之如附表三所示求職者資料詳細
    填載於電話記錄表中，再通知該求職者親赴「冠泰公司」面
    試，待如附表三所示之求職者至「冠泰公司」，先由蘇珮芝
    、黃芳健接待，並指示該等求職者填寫履歷資料，之後將應
    徵者履歷資料交由上開「冠泰公司」即如附表三「面試人欄
    」所載之經理、主任、特助等人，上開人員於面試時告知如
    附表三所示之求職者，廣告所載之職業現無缺額，進而遊說
    如附表三所示之求職者擔任男公關、桌面服務人員，且以工
    作性質輕鬆，報酬優渥為餌，令如附表三所示之求職者誤信
    為真，又因有高度就職意願，再由如附表三「面試人欄」所
    示之經理、主任、特助告知如附表三所示之求職者繳交如附
    表三「被詐欺財物欄」所示之報名費（或稱訓練費、或稱教
    學費）後，「冠泰公司」隨即提供訓練課程，訓練內容包括
    桌面禮儀、桌面服務、交際舞、倒酒禮節等訓練課程，令如
    附表三所示之求職者，誤信「冠泰公司」因已確實提供職前
    訓練，事後應會提供或介紹報酬優渥之工作。再於職前訓練
    中，上述如附表三「面試人欄」所示之經理、主任、特助等
    人，對如附表三所示之求職者佯稱欲任職需簽立服務自願書
    、應徵履歷表及服裝訂購單，並須繳交約15000元左右之服
    裝費以製作男公關上班所需之黑色西裝，且穿著黑色西裝方
    能獲取男公關或桌面服務之工作機會，或以需交付給予鄉林
    舞廳大班、仕女俱樂部大班紅包後較易取得工作為由之入場
    費，或以需交付「冠泰公司」員工旅遊費用，或以需先繳交
    副理費得以優先入選取得工作之詐術，致使如附表三所示之
    求職者，不疑有他，陷於錯誤，而於如附表三所示之人繳交
    訂購西裝之費用後，陳育新（95年8月2日前）、甲甲○（95
    年8月2日後）再委託「金賞服裝社」商店製作黑色西裝，求
    職者所繳交之費用扣除西裝製作成本後，由「冠泰公司」之
    總經理、經理、主任與特助各別抽取佣金。並繼如附表三所
    示「面試人欄」所示之經理、主任、特助等人，復對如附表
    三所示之求職者佯稱於派任職務後尚須辦理行動電話門號以
    利聯絡為由，而帶同如附表三所示之應徵者至蔡長益擔任店
    長之「艾立珅通訊行」，由應徵者填寫行動電話申請書辦理
    0元手機【即申請行動電話門號不需另繳交購買行動電話費
    用，而附贈1行動電話手機】，蔡長益或以該門號搭配之手
    機現缺貨為藉口，交付如附表三所示之求職者手機兌換單，
    或將該0元手機交由帶同如附表三所示之求職者前往辦理行
    動電話門號之經理、主任、特助再以公司舉辦摸彩活動，每
    人須提供獎品為由，將該手機或兌換單取走，再由總經理、
    經理、主任、特助分別將手機變賣朋分價金，蔡長益則因此
    獲得辦理門號之佣金及手機變賣之價差。事後陳育新、甲甲
    ○、Ｉ○○等人並未實際仲介如附表三所示之求職者至特種
    行業從事公關或桌邊服務工作，或所介紹男公關工作之內容
    、報酬與特助、主任、經理介紹之優渥情形不符，求職者始
    知受騙；以向如附表三所示計21人詐欺取得如附表三「被詐
    欺財物欄」所載之財物。
  (二)渠等復另行起意，基於意圖為自己不法所有、及行使偽造私
    文書之各別共同犯意聯絡（各自其加入時點起具有犯意聯絡
    ，其中行使偽造私文書部分蔡長益除外），亦同由陳育新、
    甲甲○、廖學炳、Ｉ○○指示擔任特助之張文信等人先自行
    支出費用，並先行偽造如附表二不實廣告內容之私文書，並
    利用不知情之報社及發行機關發行之如點將錄等報紙、刊物
    加以刊登而為行使，偽稱係附表二之公司行號如冰品公司、
    龍德交通公司等之名義，僱用司機、收送人員、夜間收費員
    等人才，而行使偽造如附表二所示之私文書共計18次，誘使
    如附表四所示之求職者，依上揭刊登電話撥打至「冠泰公司
    」，足以生損害於見報應徵之求職者。後再以同上述二之(一)
    所述之詐騙手法，各向如附表四所示求職者計108人詐騙如
    附表四所示「被詐欺財物欄」所載之財物。
  (三)嗣於95年8月17日上午11時許，為警持搜索票在臺中市○區
    ○○街338號10樓B室「冠泰公司」查獲上情，並扣得如附表
    五之1所示等物品。
三、案經內政部警政署刑事警察局移送及臺中縣警察局和平分局
    報請臺灣臺中地方法院檢察署檢察官偵查起訴。
 　 理  由
壹、證據能力部分：
一、按被告以外之人（包括證人、鑑定人、告訴人、被害人及共
    同被告等）於審判外之陳述雖不符刑事訴訟法第159條之1至
    之4等4條之規定，而經當事人於審判程序同意作為證據，法
    院審酌該言詞陳述或書面陳述作成時之情況，認為適當者，
    亦得為證據；當事人、代理人或辯護人於法院調查證據時，
    知有刑事訴訟法第159條第1項不得為證據之情形，而未於言
    詞辯論終結前聲明異議者，視為有前項之同意，同法第159
    條之5定有明文。立法意旨在於傳聞證據未經當事人之反對
    詰問予以核實，原則上先予排除。惟若當事人已放棄反對詰
    問權，於審判程序中表明同意該等傳聞證據可作為證據；或
    於言詞辯論終結前未聲明異議，基於尊重當事人對傳聞證據
    之處分權，及證據資料愈豐富，愈有助於真實發見之理念，
    且強化言詞辯論主義，使訴訟程序得以順暢進行，上開傳聞
    證據亦均具有證據能力。是如附表三、四所示之證人於警詢
    、偵查中之證述內容（卷證處詳如附表三、四之備註欄所載
    ）、證人許明賢於警詢中之證述內容（95年度偵字第18798
    號偵查卷第148～149頁）之屬被告以外之人於審判外之陳述
    ，惟被告於本院審理中並未對該陳述內容聲明異議，本院復
    審酌該陳述內容作成之狀況，並無證據顯示有何違背程序規
    定情事，均應認具有證據能力。
二、次按刑事訴訟法第159條之4規定，除前3條之情形外，下列
    文書亦得為證據：「一、除顯有不可信之情況外，公務員職
    務上製作之紀錄文書、證明文書。二、除顯有不可信之情況
    外，從事業務之人於業務上或通常業務過程所須製作之紀錄
    文書、證明文書。三、除前2款之情形外，其他於可信之特
    別情況下所製作之文書。」，此係因公務員職務上製作之紀
    錄文書或證明文書，係公務員依職權所為，與其責任、信譽
    攸關，若有錯誤、虛偽，公務員可能因此擔負刑事及行政責
    任，且該等文書經常處於可能受公開檢查之狀態，其正確性
    及真實之保障極高；另從事業務之人在業務上或通常業務過
    程製作之上開文書，因係於通常業務上不間斷而規律之記載
    ，一般均有會計等人員校對，記錄時亦無預見日後將作為證
    據之偽造動機，其虛偽之可能性較小，且如讓製作者以口頭
    方式在法庭上再重述過去之事實或數據，實際上有其困難，
    二者具有一定程度之不可代替性，是除非有顯不可信之情況
    外，上開公務文書或業務文書應均具有證據能力。是內政部
    刑事警察局職務上製作、檢附之廣告單5件、指認紀錄表14
    份、員工通訊錄12份、打卡單7張、電話申請書1張、搜索扣
    押筆錄、扣押物品收據\無應扣押之物證明書、扣押物品目
    錄表、營利事業登記證、房屋租賃契約書各1件、「艾立坤
    公司」客戶資料15紙（刑偵6字第095123218號第5、10～11
    、16～17、24～26、31～32、37、41、46～47、52～53、5
    9～68、73～75、81～82、88、91～92、97～99、104～106
    112～113、123～141頁）【其餘臺中縣警察局和平分局職務
    上製作檢附之如廣告單、指認紀錄表、員工通訊錄、打卡單
    等物品與刑事警察局上開所製作、檢附之文書證據，均為重
    複，不一一予以論列】、暨95年7月24日刑偵6（3）字第095
    0109152號通訊監察聲請書與所檢附之通訊監察譯文等文書
    證據各1件，均顯無不可信情事，應具有證據能力。
貳、實體理由部分：
一(一)訊據被告甲甲○、Ｉ○○2人矢口否認有何參與如附表一、
    二、三、四所示之行使偽造私文書、詐欺取財之犯行，均辯
    稱該公司由陳育新經營，伊等並未參與，被告甲甲○並辯稱
    伊亦為本案被害人等云云。
  (二)１惟查上揭犯罪事實，已分據被告甲甲○、Ｉ○○2人於原
    　審法院審理（原審卷(一)第236頁）、本院96年9月21日上午
      10時行準備程序中自白不諱。
　　２而被告2人上開自白情節，亦核與下列證據相符：
  　　(1)證人即如附表三、四所示之被害人甲Ｋ○等129人於警
    　　詢、偵查中之各次證述內容（卷證處詳如附表三、四備
      　註欄所載）。
  　　(2)同案被告即證人賴奕盛於原審法院證稱：「我確實有
    　　　於95年7月11日進入冠泰公司擔任特助，我是看報紙
      　　應徵入「冠泰公司」，當時是綽號「小豬」應徵我進
        　去的，「小豬」的真實姓名我不知道，但我想應該是
          「張柏祥」。我的工作內容就是對面試者告知我們現
          在應徵的職位是男公關，「冠泰公司」刊登廣告內容
          是總機蘇珮芝幫我撰擬的，內容就是桌服、客服即起
          訴書附表編號11所載內容。」、「...。我確實有去
          刊登廣告，就是起訴書附表編號11的廣告，也就是第
          4分局警卷第3頁反面第10則廣告，這則廣告內容是總
　　　　　機蘇珮芝幫我寫的，蘇珮芝告訴我要刊登廣告才會有
  　　　　收入，廣告上面的電話是我的手機號碼，....。如果
    　　　有人打我的手機號碼給我，我就請對方打「冠泰公司
      　　」電話，但也有公司其他人員來幫忙面試。我有應徵
        　或面試過大約10幾、20人左右，我有收到1位的報名
          費1000元，我沒有收過治裝費，我收到的錢我就交給
          總機蘇珮芝，後來有交錢的人確實有去大舞廳上班。
          【我有帶面試者約10幾人去辦手機】，是公司幹部叫
          我帶應徵人員去辦手機，除了「龐德」、「展昭」「
          阿浪」3人之外，其他的人都有叫我帶應徵人員去辦
          手機，【包括Ｉ○○】、吳智勳、陳繼祖、陳聖豐、
          葉志宗、張文信都有叫我帶應徵人員去辦手機，蘇珮
          芝、黃芳健則是告訴我辦手機的地址。辦完手機後，
          我就和應徵人員一起回公司，【把新辦的手機或兌換
          單交給總機蘇珮芝和黃芳健】，因為叫我帶應徵人員
          去辦手機的人都叫我把新辦的手機或兌換單交給蘇珮
          芝或黃芳健，用意是說公司要摸彩，所以叫應徵人員
          提供獎品。」等語（原審卷(一)109～110頁）。
  　　　同案被告即證人黃方健於原審法院證稱：「我確實有
    　　　在「冠泰公司」擔任總機，....。我從95年7月初進
      　　入公司，我是看報紙應徵入「冠泰公司」，當時是陳
        　育新應徵我進去的，我每月薪水2萬3千元，我還沒拿
          到薪水就被查獲了。我的工作內容就是擔任總機，負
          責接聽電話，有人打電話進來，我就問對方能不能接
          受大夜班，不管對方是要來應徵什麼工作，對方來了
          以後，我就拿應徵表格給他寫，寫完後，我就放在櫃
          台旁邊，特助就會來拿，再去接待來應徵的人。」、
          「我不知道有誰帶應徵人員去辦手機，【但特助帶應
          徵人員出去回來後，就會把手機和兌換單放在櫃台，
          我就收起來放在櫃台底下】，有時候陳育新會來把東
          西收走。」等語（原審卷(一)第110～111頁）。
  　　　同案被告即證人蘇珮芝於原審法院證稱：「我確實有
    　　　在「冠泰公司」擔任總機。我從95年6月初進入公司
      　　，我是看報紙應徵入「冠泰公司」，當時是陳育新應
        　徵我進去的。我的工作內容就是擔任總機，負責接聽
          電話，有人看報紙打電話進來應徵，不管對方來應徵
          什麼工作，我就向對方說我們現在缺的是大夜班的工
          作，....。」、「對方來了以後，我就拿應徵表格給
          他寫，寫完後，我就放在櫃台旁邊，特助就會來拿再
          去接待來應徵的人。我只知道「冠泰公司」有缺男公
          關，一開始我也有覺得很奇怪，因為太多人來應徵，
          但是我因為找不到工作所以就繼續做。我每月薪水2
          萬3千元，在陳育新失蹤之前，我都有拿到薪水。」
          、「賴奕盛是有拿廣告內容給我看，問我可不可行，
          我只是給賴奕盛意見，我就向賴奕盛說大致可以，其
          他的我不曉得，廣告是誰拿去刊登的我不清楚。我知
          道「冠泰公司」有如起訴書附表所示的21則廣告。我
          不知道有誰帶應徵人員去辦手機，【但特助帶應徵人
          員出去回來後，就會把手機和兌換單放在櫃台】，陳
          育新在的話，我就會把手機或兌換單交給陳育新，或
          放在陳育新桌上。」等語（原審卷(一)第111～112頁）
          。
  　　　同案被告即證人吳智勳於原審法院證稱：「我確實有
    　　　於95年5月進入「冠泰公司」擔任特助，我是看報紙
      　　應徵入「冠泰公司」，我去舞廳上班後，陳育新叫我
        　回去幫忙，... 但廣告上面有我的電話，我不知道為
          何會有我的電話。我接到電話後，就向對方說確實有
    　　　缺晚班的工作，請對方去「冠泰公司」應徵。有我電
      　　話0000-000000的廣告就是起訴書附表編號12的廣告
        　。我沒有幫忙應徵人，但有幫忙教舞和接應徵者打我
          的電話，並告知對方去冠泰公司。...，【但我有受
          陳育新之託帶應徵人員去辦手機，我有帶過2、3個去
          通訊行辦手機，並帶他們回公司，交給總機蘇珮芝接
          手】，....。」等語（原審卷(一)第112頁）。
  　　　同案被告即證人張文信於原審法院證稱：「我確實有
    　　　於95年4月進入「冠泰公司」，中間有一段時間休息
      　　，95年7月初又開始進去「冠泰公司」直到被查獲，
        　我是陳育新介紹我進去「冠泰公司」。我的工作內容
          就是在「冠泰公司」裡面教應徵者跳舞並介紹公關內
          容。95年4月時陳育新給我3萬元薪水，我有拿到這3
          萬元，後來95年7月我又進去「冠泰公司」時，薪水
          也是3萬元。我有收到約7、8人的1000元報名費，我
          沒收過治裝費，【但我有告訴他們要做西裝】。我收
          到的報名費，在陳育新沒跑之前我交給陳育新，在陳
          育新跑了以後我就自己收起來。」、「我有刊登廣告
          ，就是起訴書附表編號16的廣告，上面的手機號碼00
          00-000000是我的，...。」等語（原審卷(一)第125頁
          ）。
  　　　同案被告即證人劉皓宇於原審法院證稱：「我確實有
    　　　於95年8月2日進入「冠泰公司」擔任特助直到被查獲
      　　為止，我是看報紙應徵入「冠泰公司」，當時是陳育
        　新應徵我進去的。我的工作內容就是對面試者告知我
          們現在應徵的職位是男公關。我有刊登廣告，就是起
          訴書附表編號15的廣告，0000-000 000是我的手機號
          碼，刊登廣告的手續是我自己處理的。」、「【收到
          治裝費1萬5千元】，【我就可以分紅3、4千元。】我
    　　　應徵了10幾個人進來，其中有7、8個人有交報名費，
      　　有3、4個人交治裝費，我自己登記的資料已被警局查
        　扣，上面就是有我應徵的人交錢的記載。」、「刊登
          廣告內容就是可以讓打電話進來的人很多，增加應徵
          的機會，如果白天有人打我手機，我就拿給櫃台，如
          果是晚上有人打我手機，我就叫對方明天再打。不管
          對方是要應徵什麼職位，我就交給總機接聽，我自己
          不會向對方講。打我電話來應徵的人不一定是由我來
          接待，其他特助也會幫忙接待。我沒有帶面試者去辦
          手機。【我聽說公司叫應徵者去辦手機，會把手機拿
          回來，手機會交到櫃台去，我有看到別人這樣做】。
          別人刊登的廣告，我也會幫忙接待應徵的人。我知道
          冠泰公司大約有如起訴書附表所載的17則廣告，但有
          些我沒有看過。其他同事也是和我一樣用這些廣告應
          徵人。」等語（原審卷(一)第126頁）。
  　　　同案被告即證人陳聖豐於原審法院證稱：「我確實有
    　　　於95年1月初進入「冠泰公司」擔任特助直到被查獲
      　　，我是看報紙應徵入「冠泰公司」，當時是陳育新應
        　徵我進去的。我的工作內容就是教跳舞，偶爾也會幫
          忙應徵人員，就是告知我們現在應徵的職位是男公關
          。」、「【治裝費我有收過2、3個人】，如警察查扣
          得筆記資料，治裝費陳育新在的時候我交給陳育新，
          陳育新跑了以後我就自己留下來，用來抵陳育新欠我
          的1萬5000元。我總計約應徵成功了8、9個人，...。
          」、「【我有帶面試者2人去辦手機，辦完手機後，
          我就把辦得的手機或兌換單交給陳育新】...。」等
          語（原審卷(一)第127頁）。
  　　　同案被告即證人陳繼祖於原審法院證稱：「我確實有
    　　　於95年5月進入「冠泰公司」擔任特助直到被查獲，
      　　我是看報紙應徵入「冠泰公司」，當時是陳育新應徵
        　我進去的。我的工作內容就是留在公司幫忙教導來應
          徵者桌面禮儀，對面試者告知我們現在應徵的職位是
          男公關。」、「...，【但我有告訴學員說作這個行
          業需要購買西裝】。」、「我沒有刊登廣告，我知道
      　　其他同事有刊登廣告，陳育新也有告訴我會刊登廣告
        　。」等語（原審卷(一)第133頁）。
  　　　同案被告即證人葉志宗於原審法院證稱：「我確實有
    　　　於95年6月中旬以兼職方式進入「冠泰公司」，到95
      　　年7月15日正式到「冠泰公司」擔任特助直到被查獲
        　，我是看報紙應徵入「冠泰公司」，當時是陳育新應
          徵我進去的。我的工作內容就是對面試者告知我們現
          在應徵的職位是男公關，並教導學員桌面禮儀。」、
          「我有聽過陳育新告訴我要帶學員去辦手機，並把手
          機留下來當摸彩使用。我知道冠泰公司有刊登起訴書
          所載廣告。」等語（原審卷(一)第134頁）。
  　　　同案被告即證人吳瑞雄於原審法院證稱：「我確實有
    　　　於95年6月底進入「冠泰公司」擔任特助直到被查獲
      　　，我是在鄉林大舞廳上班時，陳育新邀請我進去「冠
        　泰公司」擔任特助。我的工作內容就是教跳舞和桌面
          禮儀，對面試者告知我們現在應徵的職位是男公關。
          」、「....，【我有向學員說做公關要買西裝】。」
          等語（原審卷(一)第134頁）。
  　　　同案被告即證人蔡長益於原審法院證稱：「我是「艾
    　　　立珅通訊行」的店長，我是和「冠泰公司」的陳育新
      　　配合。」、「...，他們公司有人要來辦門號、手機
        　，我說可以但要本人來，陳育新公司就陸續有員工帶
          人來辦門號，辦完門號後，我就會給他們搭配的手機
          ，如果沒有手機就會開兌換單，【陳育新有時就會把
          手機賣回來，我就給陳育新2、3000元】，再把手機
          放在店裡轉賣。」、「...，經我清點後大約有89人
          次。」、「....，照片編號5吳智勳、10陳育新、12
          陳聖豐這3人我都有看過帶人來辦手機。」等語（原
          審卷(一)第135頁）。
  　３再者，0000-000000號行動電話為被告甲甲○所使用，此
    　為被告甲甲○於警詢中自承屬實無誤（刑偵6字第0950123
      218號警卷第56頁），而此行動電話號碼亦記載於扣案之
      「冠泰公司」員工通訊錄內（同上警卷第56頁背面第3行
      ）。更者被告甲甲○於原審法院中已自承自95年8月2日起
      由參與者成為承接同案被告陳育新之人。
  　４(1)證人許明賢於警詢中證稱：「於94年3月間起就與該公
    　　司有生意往來，我是從事西裝服生意。」、「是相片10
      　號（即陳育新）綽號SONY男子與我接洽的。」、「以1
        套西裝服是新臺幣15000元之價格賣給該公司。」等語
        （95年度偵字第18798號偵查卷第148～149頁）等語。
  　　(2)而證人許明賢即如事實欄所載之「金賞服裝社」之負責
    　　人所製作本件如事實欄所載之西裝價格每套為3700元一
      　節，亦經本院94年度上訴字第1920號案件認定屬實無誤
        。
  　５則被告等除以訂購上述廉價西裝後再由伊等從中抽傭，或
    　以需交付給予鄉林舞廳大班、仕女俱樂部大班紅包較易取
      得工作為由之入場費，或以需交付「冠泰公司」員工旅遊
      費用，或以需先繳交副理費得以優先入選取得工作等之詐
      術，或帶同如附表三、四所示之求職者至證人蔡長益擔任
      店長之「艾立珅通訊行」，辦理0元手機之行動電話門號
      ，再以參加員工摸彩提供獎品等之理由取得如附表三、四
      所示之求職者之手機或兌換單變賣牟利等情，均已據如附
      表三、四所示之證人證述在卷，復經上開同案被告即證人
      證述屬實無誤，是被告2人等此種運用於平面媒體刊登不
      實求職廣告，吸引不特定多數求職者陷於錯誤前來應徵，
      再告以男公關工作之工時短、薪資高，復利用一般求職者
      迅速獲得工作機會之希望，予求職者僅需參加職前訓練之
      甜頭與誘餌，後再利用求職者亟欲獲取工作之期待，要求
      職者訂購格高達15000元實際僅係價值3700元之西裝、或
      以給付舞廳大班及仕女俱樂部入場費、升遷副理費、繳交
      員工旅遊、辦理聯繫用之行動電話等項目，在在顯係一步
      一步利用求職者期待獲取輕鬆、高薪之男公關工作機會而
      設局詐騙，且1套實際定作僅需3千餘元之西裝，卻向求職
      者收取15000元之對價，並謊稱所謂大班入場費、升遷副
      理費、聯繫行動電話、員工旅遊費等費用，衡諸常情實難
      認屬於職業介紹所之合法利潤，被告等就如附表三、四之
      證人被害情節，應具有不法所有意圖，自堪予認定。
  (二)此外，且有內政部刑事警察局職務上製作、檢附之廣告單5
    件、指認紀錄表14份、員工通訊錄12份、打卡單7張、電話
    申請書1張、搜索扣押筆錄、扣押物品收據\無應扣押之物證
    明書、扣押物品目錄表、營利事業登記證、房屋租賃契約書
    各1件、「艾立坤通訊行」客戶資料15紙（刑偵6字第095123
    218號第5、10～11、16～17、24～26、31～32、37、41、46
    ～47、52～53、5 9～68、73～75、81～82、88、91～92、9
    7～99、104～106、112～113、123～141頁）、95年7月24日
    刑偵6（3）字第0950109152號通訊監察聲請書與所檢附之通
    訊監察譯文等文書證據各1件附卷、如附表五之1所示之物品
    扣案可資佐證，足認被告2人上開所辯無非為事後卸責避就
    之詞，不足以採信。本件事證明確，被告2人犯行，均堪以
    認定。
  (三)至於本件之被害人如ｐ○○、甲亥○、ｉ○○、宇○○、Ｂ
    ○○等人於警詢、偵查中就被害時間證稱為「95年6、7月間
    」，於依據相關卷證無法明白確認究係95年6月份、或95年7
    月份之被害時點部分，依利益歸於被告即得依據修正前刑法
    第56條規定以連續犯規定論以1罪論斷之原則【詳后述】，
    本院將之認定為係95年6月份所犯，附此敘明。
二、次按「共同正犯，係共同實施犯罪行為之人，在共同意思範
    圍內，各自分擔犯罪行為之一部，相互利用他人之行為，以
    達其犯罪之目的，其成立不以全體均行參與實施犯罪構成要
    件之行為為要件。如行為人以自己共同犯罪之意思，事前同
    謀，而由其中一部分人實行犯罪之行為者，亦應認為共同正
    犯，使之對於全部行為所發生之結果，負其責任。」，最高
    法院87年度臺非字第35號判決意旨參照。本件如附表一、二
    、三、四所示之犯罪，被告2人與同案被告即證人蘇珮芝、
    黃方健、吳智勳、賴奕盛、張文信、劉皓宇、劉亮助、陳繼
    祖、陳聖豐、葉志宗、吳瑞雄、陳育新、蔡長益（詐欺取財
    部分）等人，固非各件犯行均屬參與其中，惟被告2人暨上
    開同案被告等人於事前明知本案被告等人於犯罪結構中所擔
    任之角色，並利用其他共犯之行為以遂其犯罪目的，或便利
    個人犯罪行為之完成，於事前又屬知悉，在不違反其本意之
    情況下，對於如附表一、二、三、四所示之各項次犯罪，均
    屬共同意思範圍內，是被告2人及同案被告等人自其參與加
    入之時點起，已有犯意聯絡一節無誤。
三、新舊法比較：
    被告2人行為後，刑法於94年2月2日修正公布、刑法施行法
    於95年6月14日修正公布，並均於95年7月1日施行，關於本
    案如附表一、三所示之犯罪應適用之新、舊法，茲比較如下
    ：
  (一)刑法第2條第1項規定，係規範行為後法律變更所生新舊法律
    比較適用之準據法，於95年7月1日刑法施行後，應適用刑法
    第2條第1項之規定，為「從舊從輕」之比較（最高法院95年
    5月23日第8次刑事庭會議決議第1點第1項參照）。
  (二)刑法第28條有關共同正犯之規定，僅作文字修正，對於狹義
    共同正犯（指有犯意聯絡及行為分擔之數行為人）之認定，
    不生任何影響，不論依修正前、後之規定，均應論以共同正
    犯，是於本案新舊法對被告而言並無有利或不利之情形。
  (三)修正前刑法第56條關於連續犯之規定，業已修正刪除，此刪
    除雖非犯罪構成要件之變更，但顯已影響行為人刑罰之法律
    效果，自屬法律有變更，依刑法第2條第1項規定，比較新、
    舊法結果，應適用最有利於行為人之法律（最高法院95年第
    8次刑事庭會議決議第5點第4項第1款參照）。按連續犯之形
    成結構，本質上就是各自都得以獨立之犯罪，亦即是數罪之
    性質，因具備連續關係，而以單一評價之模式來處理，因此
    ，在連續犯廢除後，原各自獨立之數個犯行，應回歸數罪併
    罰之規定處理，則經比較新、舊法結果，如附表三所示之犯
    罪應以被告行為時之法律即修正前第56條規定論以連續犯，
    最有利於被告。
  (四)修正前刑法第55條牽連犯之規定，業已修正刪除，此刪除雖
    非犯罪構成要件之變更，但顯已影響行為人刑罰之法律效果
    ，自屬法律有變更，依刑法第2條第1項規定，比較新、舊法
    結果，應適用最有利於行為人之法律（最高法院95 年第8次
    刑事庭會議決議第5點第3項參照）。按牽連犯之特色在於各
    行為所犯各罪間，有牽連關係存在，刪除後，原則上原各自
    獨立之數個犯行，應回歸數罪併罰之規定處理，則經比較新
    、舊法結果，如附表一、三所示之犯罪應以被告行為時之法
    律即修正前第55條後段規定論以牽連犯，最有利於被告。
  (五)依刑法第51條定應執行刑時，「裁判確定前犯數罪，其中1
    罪在新法施行前者，亦同（即亦應為新舊法比較）。」（最
    高法院95年第8次刑庭會議決議之五參照），被告於裁判確
    定前犯數罪，其中1罪係於95年7月1日之前犯之，而刑法第
    51條業於94年1月7日修正公布，並於95年7月1日施行，修正
    前刑法第51條規定：「數罪併罰，分別宣告其罪之刑，依左
    列各款定其應執行者：其中第5款規定：「宣告多數有期徒
    刑者，於各刑中之最長期以上，各刑合併之刑期以下，定其
    刑期。但不得逾20年。」，修正後刑法第51條第5款規定：
    「宣告多數有期徒刑者，於各刑中之最長期以上，各刑合併
    之刑期以下，定其刑期。但不得逾30年」，比較結果，修正
    後刑法並非較有利於行為人，依刑法第2條第1項前段之規定
    ，仍應依修正前刑法第51條第5款規定，定其應執行之刑。
    是經綜合上述各條文修正前、後之比較，揆諸前揭最高法院
    決議及修正後刑法第2條第1項前段、但書規定之「從舊從輕
    」原則，綜其全部罪刑之比較，就被告所為事實欄一、二等
    犯行之定應執行刑部分，應適用被告行為時之法律，即修正
    前刑法第51條第5款之相關規定予以論斷。
四、再依據95年7月1日修正生效之刑法第56條修正理由之說明，
    謂「對繼續犯同一罪名之罪者，均適用連續犯之規定論處，
    不無鼓勵犯罪之嫌，亦使國家刑罰權之行使發生不合理之現
    象。」「基於連續犯原為數罪之本質及刑罰公平原則之考量
    ，爰刪除有關連續犯之規定」等語，即係將本應各自獨立評
    價之數罪，回歸本來就應賦予複數法律效果之原貌。又集合
    犯係指立法者所制定之犯罪構成要件中，本即預定有數個同
    種類行為而反覆實行之犯罪而言。故是否集合犯之判斷，客
    觀上，自應斟酌法律規範之本來意涵、實現該犯罪目的之必
    要手段、社會生活經驗中該犯罪必然反覆實行之常態及社會
    通念等；主觀上，則視其反覆實施之行為是否出於行為人之
    一個犯意，並秉持刑罰公平原則，加以判斷之（最高法院96
    年第9次刑庭總會決議意旨參照）。經查，本件被告2人共犯
    如附表二所示之行使偽造私文書罪，各該次行使偽造私文書
    犯行明顯且屬可分，無論於如附表二所載之行使偽造私文書
    時間點上，或所刊登之內容，亦有所差異性存在；再於如附
    表四所示之詐欺取財罪，亦有時間點上之差異存在，且被害
    之對象亦非同一，更者於刑法第339條第1項詐欺罪之構成要
    件，並無從認定立法者本即預定該犯罪之本質必有數個同種
    類行為而反覆實行之集合犯行，且既於被害對象並非同一之
    情況下，又於詐欺取財罪既、未遂之時，各該次詐欺取財犯
    行，已經完成，故如附表二、四所示之行使偽造私文書、詐
    欺取財罪，應非集合犯之犯罪。另者被告於各次行使偽造私
    文書、詐欺取財罪，於刊登、或對各該被害人施用詐術取財
    完成後，該次行為即已完成，如附表二、四之各次犯行又屬
    各自獨立之行為，亦各具獨立性，自無密切不可分之關係，
    亦顯然與接續犯之構成要件未合。復參諸依刑法第56條修正
    理由之說明，謂「對繼續犯同一罪名之罪者，均適用連續犯
    之規定論處，不無鼓勵犯罪之嫌，亦使國家刑罰權之行使發
    生不合理之現象。」「基於連續犯原為數罪之本質及刑罰公
    平原則之考量，爰刪除有關連續犯之規定」等語，並同時將
    常業詐欺罪予以刪除，即係將本應各自獨立評價之數罪，回
    歸本來就應賦予複數法律效果之原貌。因此，就刑法第56條
    修正施行後屬獨立可分之犯行，自應採1罪1罰，始符合立法
    本旨。是本件如附表二、四所示各項次犯行，自應依1罪1
    罰之方式論斷。
五、論罪科刑部分：
  (一)按刑法處罰行使偽造私文書罪之主旨，重在保護文書公共之
    信用，非僅保護制作名義人之利益，故所偽造之文書，如足
    以生損害於公眾或他人，其罪即應成立，不問實際上有無制
    作名義人其人，縱令制作文書名義人係屬架空虛造，亦無妨
    於本罪之成立，最高法院31年上字第1505號判例可資參照；
    再按利用電話口述，使不知情之某報社工作人員，在報上刊
    登冒用臺北市第十信用合作社簡稱十信名義之廣告，應成立
    偽造私文書罪之間接正犯，刊登廣告，藉報紙之販賣流傳，
    已達行使之程度，應依行使偽造私文書罪論擬，最高法院67
    年臺上字第1422號判例可資參照；又按冒用他人名義，利用
    不知情之報刊登載廣告，必待該報刊登載之廣告到達於讀者
    面前，足使讀者誤信，始達於行使之程度，最高法院74年臺
    上字第2381號判決亦可參照。
  (二)故核被告甲甲○、Ｉ○○2人，於如附表一、二所為係犯刑
    法第216條、第210條之行使偽造文書罪、於如附表三、四所
    為係犯刑法第339條第1項之詐欺取財罪、刑法第339條第3項
    、第1項之詐欺取財未遂罪【各該次既、未遂部分，詳如附
    表三、四之備註欄所載】。於如附表一、二所示之偽造文書
    之低度行為為嗣後行使之高度行為所吸收，均不另論罪。又
    被告等利用不知情之報社、發行機關發行之報紙、刊物刊登
    廣告，為間接正犯。再者檢察官起訴書內，雖僅列被告2人
    與陳育新、蘇珮芝、黃方健、吳智勳、賴奕盛、張文信、劉
    皓宇、劉亮助、陳繼祖、陳聖豐、葉志宗、吳瑞雄、蔡長益
    【僅為如附表三、四所示之詐欺罪部分】等人間有共同犯意
    聯絡，與行為分擔，為共犯關係，惟於如附表四編號16之證
    人Ａ○○已於警詢中證稱對伊為應徵面試之人為另2名成年
    男子等語無誤，是除上開人等外，該2名姓名年籍不詳之成
    年男子亦為本案之共犯，先予敘明。是就如附表一、二、三
    、四所示之各犯行，被告2人與上列同案被告陳育新、蘇珮
    芝、黃方健、吳智勳、賴奕盛、張文信、劉皓宇、劉亮助、
    陳繼祖、陳聖豐、葉志宗、吳瑞雄、蔡長益【僅為如附表三
    、四所示之詐欺罪部分】，及姓名不詳之成年男子2人，就
    渠等於犯罪事實欄所載之加入時點起【陳育新於95年8月2日
    起脫離共犯關係】，彼此間有犯意聯絡，與行為分擔，為共
    同正犯。再被告2人，就如附表三所犯之各項詐欺取財既遂
    、未遂之各次犯行，時間緊接，犯罪構成要件相同，顯係基
    於概括犯意所為，應依修正前刑法第56條連續犯規定論以詐
    欺取財既遂之1罪，並加重其刑。再被告2人於如附表一所示
    之犯罪，顯係為遂行如附表三所示詐欺取財之目的而為之，
    2者間自有目的性之牽連關係，為牽連犯，應依修正前刑法
    第55條牽連犯規定從一重之依據如附表一所示之行使偽造私
    文書處斷。再被告2人所犯上揭如附表一、二、四之各罪間
    ，犯意各別，罪名不同，應分論併罰之。
  (三)原審酌被告2人年輕力壯，竟不思以正途自食其力，竟以利
    用求職者亟欲覓尋工作之心理，對於社會上之弱勢者詐騙財
    物，無視於該等人已屬經濟上之弱勢，全無憐憫之心，復因
    被告等之詐騙後，使該等求職者經濟狀況更形雪上加霜，不
    言可喻，且被害人數眾多，所得財物不少，又於犯後飾詞矯
    辯，未知悔改，態度欠佳，暨被告Ｉ○○前已因參加同一詐
    騙集團經警查獲後由檢察官提起公訴，再行起意犯案，亦顯
    見其惡性重大，而被告甲甲○自95年8月2日起已由參與者改
    擔任本案之首謀，及被告2人於事後與部分被害人達成和解
    等一切情狀，分別量處如主文第2、3項所示之刑，並依據修
    正前刑法第51條第5款規定定其應執行之刑，資以懲儆。次
    查，中華民國96年罪犯減刑條例已於96年6月15日由立法院3
    讀通過，經總統於96年7月4日以華總一義字第09600083761
    號令公告至96年7月16日生效施行，本件被告2人於如附表一
    、二、三、四所示之各次犯罪係於該減刑條例規定96年4月
    24日減刑基準日前所犯，合於該減刑條例之第2條第1項第3
    款、第3條第1項第15款所列減刑規定，爰就如附表一【與如
    附表三具有裁判上一罪關係】所示犯罪減輕其刑為有期徒刑
    9月，並就如附表二、四所示之犯罪，各減輕其刑如附表二
    、四之科刑欄所載之刑，並依據修正前刑法第51條第5款規
    定定其應執行之刑。
  (四)扣案如附表五之1所示之物，其中編號1～18、21～38號所示
    之物，為被告2人與上揭同案被告蘇珮芝等人所有，並供本
    件犯罪使用之物，另於如編號19、20號之新行動電話手機，
    為被告2人與上揭同案被告蘇珮芝等人，因本案犯罪所得之
    物，應分依刑法第38條第1項第2、3款規定宣告沒收之。另
    於如附表五之2所示之物，則與本案犯罪無關，不另為沒收
    之宣告，附此敘明。
六(一)公訴意旨另以：被告2人於本件如附表三、四所示之詐欺取
    財犯罪中，被告2人與上揭同案被告蘇珮芝等人尚有詐騙如
    附表三、四所示之被害人所繳交200元、500元、1000元不等
    之教學費（或稱報名費、訓練費）等語。
  (二)惟按犯罪事實應依證據認定之，無證據不得認定犯罪事實；
    又不能證明被告犯罪者，應諭知無罪之判決，刑事訴訟法第
    15 4條第2項、第301條第1項分別定有明文。次按所謂認定
    犯罪事實之證據，係指足以認定被告確有犯罪行為之積極證
    據而言，該項證據自須適合於被告犯罪事實之認定，始得採
    為斷罪之資料；又事實審法院對於證據之取捨，依法雖有自
    由判斷之權，然積極證據不足證明犯罪事實時，被告之抗辯
    或反證縱屬虛偽，仍不能以此資為積極證據應予採信之理由
    ；而認定犯罪事實所憑之證據，無論係直接證據或間接證據
    ，其為訴訟上之證明，須於通常一般之人均不致有所懷疑，
    而得確信其為真實之程度者，始得據為有罪之認定，倘其證
    明尚未達到此一程度，而有合理之懷疑存在，復無其他調查
    途徑可尋，法院即應為無罪之判決，最高法院分別著有29年
    上字第3105號、30年上字第482號、76年臺上字第4986號判
    例可參。再按刑事訴訟法第161條已於91年2月8日修正公布
    ，其第1項規定：「檢察官就被告犯罪事實，應負舉證責任
    ，並指出證明之方法。」，因此，檢察官對於起訴之犯罪事
    實，應負提出證據及說服之實質舉證責任。倘其所提出之證
    據，不足為被告有罪之積極證明，或其指出證明之方法，無
    從說服法院以形成被告有罪之心證，基於無罪推定之原則，
    自應為被告無罪判決之諭知，亦有最高法院92年臺上字第
    128號判例可循。
  (三)經查：
  １本案證人即同案被告賴奕盛、吳智勳、張文信、劉皓宇、陳
    繼祖、陳聖豐、葉志宗、吳瑞雄等於已於原審法院證稱確有
    教導如附表三、四所示之被害人舞蹈、桌面禮儀、倒酒禮儀
    等語，此已如上揭一之(二)所述；而此證述內容亦核與如附表
    三、四所示之被害人中之ｄ○○於警詢中證稱「該公司有提
    供倒酒及禮儀訓練」（中縣和警偵字第0000000000號警卷(三)
    第60頁）、甲子○證稱「講課內容是桌服禮儀的內容」（同
    上警卷第100頁）、甲Ｆ○證稱「是訓練倒茶及桌面禮儀」
    （同上警卷第146頁）、甲Ｒ○證稱「教導我一些舞蹈課程
    」（同上警卷第151頁）、甲Ｋ○證稱「教我酒店餐廳禮節
    」（中縣和警偵字第0000000000號警卷(一)第120頁）、ｃ○
    ○證稱「當天他有交我跳舞」（同上警卷第122頁）、ｔ○
    ○證稱「後來他們有安排桌面服務及跳舞課程」（同上警卷
    第240頁）、Ｈ○○證稱「訓練桌服人員之工作技巧」（同
    上警卷第253頁）、乙○○、ｒ○○證稱「有安排舞廳公關
    或服務人員工作訓練」（同上警卷第258、264頁）、甲Ｂ○
    、天○○、甲Ｆ○、丙○○、ｗ○○、玄○○、甲地○、ｈ
    ○○、Ｎ○○、Ｏ○○、辛○○、Ｖ○○、ｅ○○、甲宙○
    、甲Ｉ○證稱「有安排舞廳公關或服務人員工作訓練」（中
    縣卷和警偵字第0000000000號警卷(二)第1、5、12、17、25、
    31、35、42、47、54、60、66、72、78、85頁）等語相符；
    顯見被告等於如附表三、四所示之被害人前來求職時，均會
    予以相當之桌面禮儀、舞蹈訓練、或倒酒訓練一節，應屬無
    訛。
  ２則被告等人於如附表三、四所示之被害人至如事實欄所載之
　  地點求職面試之時既均給予相當之上述訓練課程，此部分尚
    非有詐欺如附表三、四所示被害人財物之不法意圖；實則此
    部分，係在使如附表三、四所示之被害人，誤信「冠泰公司
    」已確實提供職前訓練事後應會提供或介紹報酬優渥之工作
    ，以作為嗣後對如附表三、四所示之被害人訛詐應訂購價格
    高達15000元之廉價西裝中抽取傭金、舞廳大班及仕女大班
    入場費、帶同該等被害人前去辦理行動電話門號號取得附贈
    之0元手機加以轉賣之前置方式，此部分應非本案被告等人
    實施詐欺取財之標的所在。
  ３是於起訴書所指之教學費、（或訓練費、報名費）之部分，
    並不足以認定被告等人就此部分犯有詐欺取財之罪嫌，此部
    分自應認被告等人之犯罪嫌疑不足，惟此檢察官既認與如附
    表三、四之有罪判決間屬裁判上一罪關係，自不另為無罪判
    決之諭知，並予敘明。
七、原審判決以被告2人犯罪事證明確，並依據依刑事訴訟法第
    299條第1項前段，刑法第28條、第339條第1項、第216條、
    第210條、第51條第5款、第38條第1項第2、3款，刑法施行
    法第1條之1等規定予以論科，並審酌審酌被告2人之前科素
    行，均正值青壯之年，未思以勞力獲取正當報酬，反而對已
    屬經濟弱勢之求職者詐騙費用，行為殊不可取，再酌以被告
    等人於本件犯行所各自負責之事務，被告2人分為「冠泰公
    司」之總經理、主任，被告2人為本件犯行之期間，所分得
    財物，對被害人所致之危害等情形，及念被告2人犯後能坦
    承犯行，事後已與宙○○等39位被害人調解成立，頗具悔意
    ，及其犯罪之動機、目的、手段等一切情狀，分別量處有期
    徒刑1年、4月，並定其應執行之刑有期徒刑1年1月等語，固
    非無見。惟查：(一)本件被告2人於犯罪後，中華民國96年罪
    犯減刑條例已經公布施行，被告2人上揭犯罪合法該減刑條
    例第2條第1項第3款、第3條第1項第15款之規定，原審未及
    予以減輕其刑；(二)又本案被告於95年7月1日刑法修正公布後
    之犯罪，應分別依據修正前後之規範予以論科，原審以集合
    犯方式論罪，容有未洽；(三)再者原審判決就本判決如附表五
    之1編號8～21、25～27、31、33、35～36號之物品漏未宣告
    沒收；(四)原判決附表三編號10號之服裝代購單應為1宗，而
    非1張；(五)又本案檢察官起訴被告等人亦有詐欺報名費、教
    學費、訓練費之部分，應屬犯罪不能證明，原審仍為有罪之
    認定；且該費用並非全為1000元，尚有部分證人係繳交200
    元、500元之人；(六)另於事實欄內所載「金賞服裝社」承作
    西裝之代價為何，被告等人抽傭成數為何，原判決未予認定
    ；(七)本件證人如ｐ○○、甲亥○、ｉ○○、宇○○、Ｂ○○
    等人於警詢、偵查中就被害時間證稱為「95年6、7月間」之
    證言，涉及被告究應適用刑法修正前、後之規定，對於被告
    利益關係重大，原審判決就此未予認定；(八)另於本判決附表
    四編號16之部分已說明另有姓名年籍不詳之成年男子2人參
    與其中，原審判決未將之列為共犯等，均有未洽。被告2人
    以量刑過重為由【嗣於本院審理中否認犯罪】，提起上訴，
    並無理由，惟原審判決既有上開疏誤之處，自應由本院將原
    判決予以撤銷，另為適當之判決。
據上論結，應依刑事訴訟法第369條第1項前段、第364條、第299
條第1項前段，刑法第2條第1項前段、第28條、修正前刑法第56
條、第216條、第210條、第339條第1項、修正前刑法第55條、修
正前刑法第51條第5款、第38條第1項第2、3款，罰金罰鍰提高標
準條例第1條前段，中華民國96年罪犯減刑條例第2條第1項第3款
、第3條第1項第15款、第7條、第10條，判決如主文。
本案經檢察官未○○到庭執行職務。
中　　華　　民　　國　　96　　年　　11　　月　　15　　日
        　　刑事第三庭    審判長法　官  王  增  瑜
　　　　　　　　　　　　　　    法　官  蔡  紹  良
　　　　　　　　　　　　　　　  法　官  梁  堯  銘
上列正本證明與原本無異。
如不服本判決應於收受送達後十日內向本院提出上訴狀，其未敘
述上訴之理由者並得於提起上訴後十日內向本院補提理由書（均
須按他造當事人之人數附繕本）。
                                書記官  陳  麗  玉
中　　華　　民　　國　　96　　年　　11　　月　　15　　日
 附表一、登廣告關於偽造文書部分（95/6/30前）
┌─┬───┬────────┬────────┬────┐
│編│時  間│   廣 告 內 容  │   備      註   │ 科  刑 │
│號│（民國│                │                │        │
│  │）    │                │                │        │
├─┼───┼────────┼────────┼────┤
│1 │95年6 │情趣用品夜間配送│本院卷編號第13號│有期徒刑│
│  │月22～│司機，薪38000起 │中縣和警偵字    │1年6月；│
│  │27日  │，00-00000000、 │第 0000000000 號│減為有期│
│  │      │0000-000000小林 │第 134 頁       │徒刑9月 │
│  │      │店長            │                │。      │
│  │      │                │                │        │
│  │      │                │                │＊與如附│
│  │      │                │                │表三所示│
│  │      │                │                │之連續詐│
│  │      │                │                │欺取財罪│
│  │      │                │                │間，具有│
│  │      │                │                │修正前刑│
│  │      │                │                │法第55條│
│  │      │                │                │牽連犯之│
│  │      │                │                │裁判上一│
│  │      │                │                │罪關係。│
└─┴───┴────────┴────────┴────┘
 附表二、登廣告關於偽造文書部分（95/7/1以後）
┌─┬───┬────────┬────────┬────┐
│編│時  間│   廣 告 內 容  │   備      註   │ 科 刑  │
│號│(民國)│                │                │        │
├─┼───┼────────┼────────┼────┤
│1 │95年8 │衛生冰塊冰品公司│本院卷編號第13號│有期徒刑│
│  │月15～│誠徵夜間配送司機│中縣和警偵字第  │8月；減 │
│  │21日  │、薪32000元、意 │0000000000號第72│為有期徒│
│  │      │洽00-00000000陳 │頁              │刑4月。 │
│  │      │先生            │                │        │
├─┼───┼────────┼────────┼────┤
│2 │95年8 │龍德交通公司誠徵│本院卷編號第13號│有期徒刑│
│　│月15～│大夜接送司機、薪│中縣和警偵字    │8月；減 │
│  │21日  │38000+獎金、意洽│第 0000000000 號│為有期徒│
│  │      │00-00000000、   │第 72 頁        │刑4月。 │
│  │      │0000-000000主任 │                │        │
├─┼───┼────────┼────────┼────┤
│3 │95年8 │誠徵夜班接送司機│本院卷編號第13號│有期徒刑│
│  │月10～│、薪40000+小費、│中縣和警偵字    │8月；減 │
│  │16日  │0000000000、    │第 0000000000 號│為有期徒│
│  │      │0000-000000張小 │第 73 頁        │刑4月。 │
│  │      │姐              │                │        │
├─┼───┼────────┼────────┼────┤
│4 │95年8 │有份工作給你、  │本院卷編號第13號│有期徒刑│
│  │月11～│00-00000000白天 │中縣和警偵字    │8月；減 │
│  │17日  │、0000-000000晚 │第 0000000000 號│為有期徒│
│  │      │上              │第 73 頁        │刑4月。 │
├─┼───┼────────┼────────┼────┤
│5 │95年8 │夜間送貨司機，年│本院卷編號第13號│有期徒刑│
│  │月11～│40歲以下，薪水  │中縣和警偵字    │8月；減 │
│  │17日  │32000元、倉管男 │第 0000000000 號│為有期徒│
│  │      │兼職時薪120元、 │第 73 頁        │刑4月。 │
│  │      │00-00000000羅小 │                │        │
│  │      │姐              │                │        │
├─┼───┼────────┼────────┼────┤
│6 │95年8 │私人停車場夜間收│本院卷編號第13號│有期徒刑│
│  │月8～ │費員、薪30000數 │中縣和警偵字    │8月；減 │
│  │14日  │名、00-00000000 │第 0000000000 號│為有期徒│
│  │      │、0000-000000， │第 73 頁        │刑4月。 │
│  │      │意者請洽朱先生  │                │        │
├─┼───┼────────┼────────┼────┤
│7 │95年8 │冠台企業夜間配送│本院卷編號第13號│有期徒刑│
│  │月15～│司機、          │中縣和警偵字    │8月；減 │
│  │21日  │00-00000000     │第 0000000000 號│為有期徒│
│  │      │                │第 73 頁        │刑4月。 │
├─┼───┼────────┼────────┼────┤
│8 │95年8 │虹揚公關傳播誠徵│本院卷編號第13號│有期徒刑│
│  │月8～ │純接送司機、    │中縣和警偵字    │8月；減 │
│  │14日  │48000起，意者親 │第 0000000000 號│為有期徒│
│  │      │洽0000000000、  │第 73 頁        │刑4月。 │
│  │      │0000-000000林主 │                │        │
│  │      │任              │                │        │
├─┼───┼────────┼────────┼────┤
│9 │95年8 │鴻冠洋煙酒誠徵夜│本院卷編號第13號│有期徒刑│
│  │月14～│班送貨司機、月薪│中縣和警偵字    │8月；減 │
│  │18日  │32000＋獎金、意 │第 0000000000 號│為有期徒│
│  │      │洽00-00000000   │第 73 頁        │刑4月。 │
├─┼───┼────────┼────────┼────┤
│10│95年8 │男陪看＄伴遊、電│本院卷編號第13號│有期徒刑│
│  │月13～│話0000-000000林 │中縣和警偵字    │8月；減 │
│  │9月7日│經理            │第 0000000000 號│為有期徒│
│  │      │                │第 73 頁        │刑4月。 │
├─┼───┼────────┼────────┼────┤
│11│95年8 │藍夫人仕女酒店男│本院卷編號第13號│有期徒刑│
│  │月10～│桌服人員月入6萬6│中縣和警偵字    │8月；減 │
│  │16日  │、月休4～6天，伴│第 0000000000 號│為有期徒│
│  │      │唱陪看人員日領高│第 73 頁        │刑4月。 │
│  │      │薪，客服司機日薪│                │        │
│  │      │1500起接送客人、│                │        │
│  │      │色情、安全、保密│                │        │
│  │      │合法經營、      │                │        │
│  │      │00-00000000小副 │                │        │
│  │      │、0000-000000   │                │        │
├─┼───┼────────┼────────┼────┤
│12│95年8 │客服司機薪36000 │本院卷編號第13號│有期徒刑│
│  │月11～│起、年20-40歲限 │中縣和警偵字    │8月；減 │
│  │17日  │男性、具駕照、上│第 0000000000 號│為有期徒│
│  │      │班時間00：00 ～ │第 73 頁        │刑4月。 │
│  │      │07：00、        │                │        │
│  │      │0000-000000、   │                │        │
│  │      │00-00000000龍先 │                │        │
│  │      │生              │                │        │
├─┼───┼────────┼────────┼────┤
│13│95年8 │維安防災設備有限│本院卷編號第13號│有期徒刑│
│  │月16～│公司，大夜現場巡│中縣和警偵字    │8月；減 │
│  │22日  │查員、薪33000＋ │第 0000000000 號│為有期徒│
│  │      │獎金、各大酒店  │第 73 頁        │刑4月。 │
│  │      │KTV、卡拉OK、請 │                │        │
│  │      │洽漢口路4段公司 │                │        │
│  │      │、00-00000000、 │                │        │
│  │      │0000-000000     │                │        │
├─┼───┼────────┼────────┼────┤
│14│95年8 │愛情海徵伴唱及陪│本院卷編號第13號│有期徒刑│
│  │月17～│看員，1500＋小費│中縣和警偵字    │8月；減 │
│  │23日  │、正牌男仕，底薪│第 0000000000 號│為有期徒│
│  │      │＋全勤＋小費    │第 73 頁        │刑4月。 │
│  │      │88000元、兼職人 │                │        │
│  │      │員，假日兼職及平│                │        │
│  │      │日任選2～6小時週│                │        │
│  │      │上1～3天可日領  │                │        │
│  │      │3000＋小費、負責│                │        │
│  │      │接送客人，月薪  │                │        │
│  │      │48000 元以上。立│                │        │
│  │      │即上班，外地供宿│                │        │
│  │      │00-00000000、   │                │        │
│  │      │0000-000000。   │                │        │
├─┼───┼────────┼────────┼────┤
│15│95年8 │麗緻雅築全新商務│本院卷編號第13號│有期徒刑│
│  │月14～│汽車旅館、夜間櫃│中縣和警偵字    │8月；減 │
│  │18日  │臺38000 ＋全勤、│第 0000000000 號│為有期徒│
│  │      │夜間房務人員    │第 73 頁        │刑4月。 │
│  │      │35000＋全勤，夜 │                │        │
│  │      │間工讀人員時薪  │                │        │
│  │      │130＋津貼，意洽 │                │        │
│  │      │00-00000000、   │                │        │
│  │      │0000-000000吳經 │                │        │
│  │      │理              │                │        │
├─┼───┼────────┼────────┼────┤
│16│95年8 │高手夜間宅配通徵│本院卷編號第13號│有期徒刑│
│  │月16  │配送人員，薪三萬│中縣和警偵字    │8月；減 │
│  │22日  │＋全勤獎金，洽崇│第 0000000000 號│為有期徒│
│  │      │德路1段（漢口路 │第 73 頁        │刑4月。 │
│  │      │口）00-00000000 │                │        │
│  │      │、0000-000000唐 │                │        │
│  │      │先生            │                │        │
├─┼───┼────────┼────────┼────┤
│17│95年8 │虹泰消防器材，大│本院卷編號第13號│有期徒刑│
│  │月1～ │夜班3名、送貨員 │中縣和警偵字    │8月；減 │
│  │7日   │，薪30000 起，月│第 0000000000 號│為有期徒│
│  │      │休4天排休，     │第 73 頁        │刑4月。 │
│  │      │00-00000000     │                │        │
├─┼───┼────────┼────────┼────┤
│18│95年7 │茂發清潔公司，誠│本院卷編號第13號│有期徒刑│
│  │月6～ │聘、早晚班收送人│中縣和警偵字    │8月；減 │
│  │12日  │員，男數名，薪3 │第 0000000000 號│為有期徒│
│  │      │萬5，00-00000000│第 134 頁       │刑4月。 │
│  │      │、0000-000000邱 │                │        │
│  │      │先生            │                │        │
├─┴───┴────────┴────────┴────┤
│減得之刑後總科刑度：72個月即6年                         │
└────────────────────────────┘
 附表三、關於詐欺部分(95/6/30前)
┌──┬───┬───┬───┬─────┬──────┬────┐
│編號│被害人│應  徵│面試人│遭騙財物欄│備        註│ 科  刑 │
│    │　　　│時  間│欄（經│（新臺幣含│            │        │
│    │      │(民國)│理及特│名目）    │            │        │
│    │      │      │助）  │          │            │        │
│    │      │      │      │          │            │        │
├──┼───┼───┼───┼─────┼──────┼────┤
│ 1  │甲寅○│95年6 │Ｉ○○│申請0935-0│1.本院卷編號│與本附表│
│    │      │月20日│      │70640號手 │第13號中縣和│其餘所犯│
│    │      │至95年│      │機1支     │警偵字第    │詐欺取財│
│    │      │6月27 │      │          │0000000000號│罪既、未│
│    │      │日間某│      │          │第124頁     │遂罪間，│
│    │      │日    │      │          │2.詐欺既遂  │具有修正│
│    │      │      │      │          │            │前刑法第│
│    │      │      │      │          │＊因被告等確│56條連續│
│    │      │      │      │曾繳交1000│實有給予被害│犯之裁判│
│    │      │      │      │元教學費  │人電腦教學、│上一罪關│
│    │      │      │      │          │桌面訓練、禮│係；再與│
│    │      │      │      │          │儀訓練等，故│如附表一│
│    │      │      │      │          │被害人所繳交│所示之行│
│    │      │      │      │          │教學費（或訓│使偽造私│
│    │      │      │      │          │練費）1000元│文書罪間│
│    │      │      │      │          │並非被告欲施│具有修正│
│    │      │      │      │          │以詐欺取財之│前刑法第│
│    │      │      │      │          │標的。      │55條牽連│
│    │      │      │      │          │            │犯之裁判│
│    │      │      │      │          │            │上一罪關│
│    │      │      │      │          │            │係。    │
├──┼───┼───┼───┼─────┼──────┼────┤
│ 2  │甲Ｊ○│95年5 │葉志宗│西裝費    │1.本院卷編號│同上    │
│    │      │月15日│      │15000元   │第13號中縣和│        │
│    │      │      │      │          │警偵字第    │        │
│    │      │      │      │申請行動電│0000000000號│        │
│    │      │      │      │話手機4支 │第143頁     │        │
│    │      │      │      │          │2.詐欺既遂  │        │
├──┼───┼───┼───┼─────┼──────┼────┤
│ 3  │Ｕ○○│95年6 │Ｉ○○│無        │1.本院卷編號│同上    │
│    │      │月初  │、吳智│          │第8號中分四 │        │
│    │      │      │勳    │          │偵字第      │        │
│    │      │      │      │          │0000000000號│        │
│    │      │      │      │          │第1頁       │        │
│    │      │      │      │          │2.詐欺未遂  │        │
├──┼───┼───┼───┼─────┼──────┼────┤
│  4 │甲○○│95年6 │Ｉ○○│西裝費1000│1.本院卷編號│同上    │
│    │      │月5日 │      │元        │第13號中縣和│        │
│    │      │、6日 │      │申請行動電│警偵字第    │        │
│    │      │      │      │話手機2支 │0000000000號│        │
│    │      │      │      │          │第190頁     │        │
│    │      │      │      │          │2.詐欺既遂  │        │
│    │      │      │      │          │＊因被告等確│        │
│    │      │      │      │曾繳交訓練│實有給予被害│        │
│    │      │      │      │費1000元  │人電腦教學、│        │
│    │      │      │      │          │桌面訓練、禮│        │
│    │      │      │      │          │儀訓練等，故│        │
│    │      │      │      │          │被害人所繳交│        │
│    │      │      │      │          │教學費（或訓│        │
│    │      │      │      │          │練費）1000元│        │
│    │      │      │      │          │並非被告欲施│        │
│    │      │      │      │          │以詐欺取財之│        │
│    │      │      │      │          │標的。      │        │
├──┼───┼───┼───┼─────┼──────┼────┤
│  5 │Ｘ○○│94年12│陳繼祖│西裝費2 套│1.本院卷編號│同上    │
│    │      │月間  │      │合計50000 │第13號中縣和│        │
│    │      │      │      │元        │警偵字第    │        │
│    │      │      │      │申請行動電│0000000000號│        │
│    │      │      │      │話0000-000│第232頁     │        │
│    │      │      │      │766手機1支│2.詐欺既遂  │        │
│    │      │      │      │          │＊因被告等確│        │
│    │      │      │      │曾繳交訓練│實有給予被害│        │
│    │      │      │      │費1000元  │人電腦教學、│        │
│    │      │      │      │          │桌面訓練、禮│        │
│    │      │      │      │          │儀訓練等，另│        │
│    │      │      │      │          │被害人有給予│        │
│    │      │      │      │          │（紅包3包因 │        │
│    │      │      │      │          │，每包5000被│        │
│    │      │      │      │          │元，計15000 │        │
│    │      │      │      │          │元），亦因被│        │
│    │      │      │      │          │告等確有攜同│        │
│    │      │      │      │          │被害人至酒店│        │
│    │      │      │      │          │告消費，故此│        │
│    │      │      │      │          │部分不論以詐│        │
│    │      │      │      │          │練費、紅包之│        │
│    │      │      │      │          │部分，並非被│        │
│    │      │      │      │          │告欲施以詐欺│        │
│    │      │      │      │          │取財之標的。│        │
├──┼───┼───┼───┼─────┼──────┼────┤
│  6 │Ｈ○○│95年6 │吳瑞雄│          │1.本院卷編號│同上    │
│    │      │月30日│      │          │第13號中縣和│        │
│    │      │      │      │          │警偵字第    │        │
│    │      │      │      │          │0000000000號│        │
│    │      │      │      │          │第253頁     │        │
│    │      │      │      │          │2.詐欺未遂  │        │
│    │      │      │      │          │＊因被告等確│        │
│    │      │      │      │          │實有給予被害│        │
│    │      │      │      │曾繳交教學│人電腦教學、│        │
│    │      │      │      │費500元   │桌面訓練、禮│        │
│    │      │      │      │          │儀訓練等，故│        │
│    │      │      │      │          │被害人所繳交│        │
│    │      │      │      │          │教學費（或訓│        │
│    │      │      │      │          │練費）500元 │        │
│    │      │      │      │          │並非被告欲施│        │
│    │      │      │      │          │以詐欺取財之│        │
│    │      │      │      │          │標的。      │        │
├──┼───┼───┼───┼─────┼──────┼────┤
│  7 │天○○│95年6 │吳智勳│西裝費1500│1.本院卷編號│同上    │
│    │      │月25日│      │0元、刷卡 │第14號中縣和│        │
│    │      │      │      │換現金4100│警偵字第    │        │
│    │      │      │      │0元（刷手 │0000000000號│        │
│    │      │      │      │機換現金）│第5-7頁     │        │
│    │      │      │      │、副理運作│2.詐欺既遂  │        │
│    │      │      │      │費20000元 │            │        │
│    │      │      │      │          │＊因被告等確│        │
│    │      │      │      │曾繳交訓練│實有給予被害│        │
│    │      │      │      │費1000元  │人電腦教學、│        │
│    │      │      │      │          │桌面訓練、禮│        │
│    │      │      │      │          │儀訓練等，故│        │
│    │      │      │      │          │被害人所繳交│        │
│    │      │      │      │          │教學費（或訓│        │
│    │      │      │      │          │練費）1000元│        │
│    │      │      │      │          │並非被告欲施│        │
│    │      │      │      │          │以詐欺取財之│        │
│    │      │      │      │          │標的。      │        │
├──┼───┼───┼───┼─────┼──────┼────┤
│  8 │Ｎ○○│95年5 │江經理│1.西裝費  │1.本院卷編號│同上    │
│    │      │月15日│（江彬│15000元、 │第14號中縣和│        │
│    │      │      │）本名│佯稱要包給│警偵字第    │        │
│    │      │      │為廖學│仕女俱樂部│0000000000號│        │
│    │      │      │炳    │大班之紅包│第47頁      │        │
│    │      │      │      │16800元   │2.詐欺既遂  │        │
│    │      │      │      │2.申請行動│            │        │
│    │      │      │      │電話手機1 │            │        │
│    │      │      │      │支        │            │        │
│    │      │      │      │訓練費1000│＊因被告等確│        │
│    │      │      │      │元        │實有給予被害│        │
│    │      │      │      │          │人電腦教學、│        │
│    │      │      │      │          │桌面訓練、禮│        │
│    │      │      │      │          │儀訓練等，故│        │
│    │      │      │      │          │被害人陸繳交│        │
│    │      │      │      │          │教學費（或訓│        │
│    │      │      │      │          │練費）1000元│        │
│    │      │      │      │          │並非被告欲施│        │
│    │      │      │      │          │以詐欺取財之│        │
│    │      │      │      │          │標的。      │        │
├──┼───┼───┼───┼─────┼──────┼────┤
│  9 │甲宙○│95年6 │吳智勳│申請行動電│1.本院卷編號│同上    │
│    │      │月30日│      │話手機1支 │第14號中縣和│        │
│    │      │      │      │          │警偵字第    │        │
│    │      │      │      │          │0000000000號│        │
│    │      │      │      │          │第78頁      │        │
│    │      │      │      │          │2.詐欺取財既│        │
│    │      │      │      │          │遂          │        │
│    │      │      │      │          │＊因被告等確│        │
│    │      │      │      │曾繳交教學│實有給予被害│        │
│    │      │      │      │費1000元  │人電腦教學、│        │
│    │      │      │      │          │桌面訓練、禮│        │
│    │      │      │      │          │儀訓練等，故│        │
│    │      │      │      │          │被害人所繳交│        │
│    │      │      │      │          │教學費（或訓│        │
│    │      │      │      │          │練費）1000元│        │
│    │      │      │      │          │並非被告欲施│        │
│    │      │      │      │          │以詐欺取財之│        │
│    │      │      │      │          │標的。      │        │
├──┼───┼───┼───┼─────┼──────┼────┤
│ 10 │甲Ｉ○│95年6 │綽號亞│1.西裝費  │1.本院卷編號│同上    │
│    │      │月某日│力，未│15000元   │第14號中縣和│        │
│    │      │      │在指認│2.申請行動│警偵字第    │        │
│    │      │      │照片之│電話手機1 │0000000000號│        │
│    │      │      │中、江│支        │第85-87頁   │        │
│    │      │      │經理（│          │2.詐欺既遂  │        │
│    │      │      │江彬）│          │            │        │
│    │      │      │本名為│          │            │        │
│    │      │      │廖學炳│          │            │        │
│    │      │      │、照片│          │＊因被告等確│        │
│    │      │      │編號12│曾繳交訓練│實有給予被害│        │
│    │      │      │：子揚│費1000元  │人電腦教學、│        │
│    │      │      │(陳聖 │          │桌面訓練、禮│        │
│    │      │      │豐)、 │          │儀訓練等，故│        │
│    │      │      │編號13│          │被害人另繳交│        │
│    │      │      │：志杰│          │教學費（或訓│        │
│    │      │      │(葉志 │          │練費）1000元│        │
│    │      │      │宗)   │          │並非被告欲施│        │
│    │      │      │      │          │以詐欺取財之│        │
│    │      │      │      │          │標的。      │        │
├──┼───┼───┼───┼─────┼──────┼────┤
│ 11 │辰○○│95年5 │照片編│1.西裝費定│1.院卷編號第│同上    │
│    │      │月、6 │號5： │金1000元  │14號中縣和警│        │
│    │      │月間  │龍澤 (│2.申請行動│偵字第      │        │
│    │      │      │黃智勳│電話手機1 │0000000000號│        │
│    │      │      │)、編 │支        │第92頁      │        │
│    │      │      │號13：│          │2.詐欺既遂  │        │
│    │      │      │志杰( │          │            │        │
│    │      │      │葉志宗│          │＊因被告等確│        │
│    │      │      │)     │曾繳交訓練│實有給予被害│        │
│    │      │      │      │費1000元  │人電腦教學、│        │
│    │      │      │      │          │桌面訓練、禮│        │
│    │      │      │      │          │儀訓練等，故│        │
│    │      │      │      │          │被害人另繳交│        │
│    │      │      │      │          │教學費（或訓│        │
│    │      │      │      │          │練費）1000元│        │
│    │      │      │      │          │並非被告欲施│        │
│    │      │      │      │          │以詐欺取財之│        │
│    │      │      │      │          │標的。      │        │
├──┼───┼───┼───┼─────┼──────┼────┤
│ 12 │甲丁○│95年6 │吳智勳│1.西裝費  │1.本院卷編號│同上    │
│    │      │月初  │      │15000元   │第14號中縣和│        │
│    │      │      │      │2.申請行動│警偵字第    │        │
│    │      │      │      │電話手機1 │0000000000號│        │
│    │      │      │      │支        │第94頁      │        │
│    │      │      │      │          │2.詐欺既遂  │        │
│    │      │      │      │          │＊因被告等確│        │
│    │      │      │      │曾繳交訓練│實有給予被害│        │
│    │      │      │      │費1000元  │人電腦教學、│        │
│    │      │      │      │          │桌面訓練、禮│        │
│    │      │      │      │          │儀訓練等，故│        │
│    │      │      │      │          │被害人另繳交│        │
│    │      │      │      │          │教學費（或訓│        │
│    │      │      │      │          │練費）1000元│        │
│    │      │      │      │          │並非被告欲施│        │
│    │      │      │      │          │以詐欺取財之│        │
│    │      │      │      │          │標的。      │        │
├──┼───┼───┼───┼─────┼──────┼────┤
│ 13 │甲Ｄ○│95年5 │吳智勳│1.佯稱找工│1.本院卷編號│同上    │
│    │      │月、6 │      │作要給酒店│第14號中縣和│        │
│    │      │月間  │      │之紅包6600│警偵字第    │        │
│    │      │      │      │元        │0000000000號│        │
│    │      │      │      │2.申請行動│第106頁     │        │
│    │      │      │      │電話手機1 │2.詐欺既遂  │        │
│    │      │      │      │支        │            │        │
│    │      │      │      │          │＊因被告等確│        │
│    │      │      │      │曾繳交訓練│實有給予被害│        │
│    │      │      │      │費1000元  │人電腦教學、│        │
│    │      │      │      │          │桌面訓練、禮│        │
│    │      │      │      │          │儀訓練等，故│        │
│    │      │      │      │          │被害人另繳交│        │
│    │      │      │      │          │教學費（或訓│        │
│    │      │      │      │          │練費）1000元│        │
│    │      │      │      │          │並非被告欲施│        │
│    │      │      │      │          │以詐欺取財之│        │
│    │      │      │      │          │標的。      │        │
├──┼───┼───┼───┼─────┼──────┼────┤
│ 14 │Ｚ○○│95年5 │照片編│1.西裝費  │1.本院卷編號│同上    │
│    │      │月初  │號5瀧 │15000元、 │第14號中縣和│        │
│    │      │      │澤 (吳│佯稱要給舞│警偵字第    │        │
│    │      │      │智勳) │廳大班紅包│0000000000號│        │
│    │      │      │      │之入場費8 │第141-142頁 │        │
│    │      │      │      │000元     │            │        │
│    │      │      │      │2.申請行動│2.詐欺既遂  │        │
│    │      │      │      │電話手機1 │            │        │
│    │      │      │      │支        │＊因被告等確│        │
│    │      │      │      │          │實有給予被害│        │
│    │      │      │      │          │人電腦教學、│        │
│    │      │      │      │          │桌面訓練、禮│        │
│    │      │      │      │曾繳交訓練│儀訓練等，故│        │
│    │      │      │      │費1000元  │被害人另繳交│        │
│    │      │      │      │          │教學費（或訓│        │
│    │      │      │      │          │練費）1000元│        │
│    │      │      │      │          │，並非被告欲│        │
│    │      │      │      │          │施以詐欺取財│        │
│    │      │      │      │          │之標的。    │        │
├──┼───┼───┼───┼─────┼──────┼────┤
│ 15 │黃○○│95年5 │吳智勳│1.西裝費  │1.本院卷編號│同上    │
│    │      │月6日 │      │5000 元   │第14號中縣和│        │
│    │      │      │      │2.申請行動│警偵字第    │        │
│    │      │      │      │電話手機1 │0000000000號│        │
│    │      │      │      │支        │第146頁     │        │
│    │      │      │      │          │2.詐欺既遂  │        │
│    │      │      │      │          │＊因被告等確│        │
│    │      │      │      │曾繳交訓練│實有給予被害│        │
│    │      │      │      │費1000元  │人電腦教學、│        │
│    │      │      │      │          │桌面訓練、禮│        │
│    │      │      │      │          │儀訓練等，故│        │
│    │      │      │      │          │被害人另繳交│        │
│    │      │      │      │          │教學費（或訓│        │
│    │      │      │      │          │練費）1000元│        │
│    │      │      │      │          │並非被告欲施│        │
│    │      │      │      │          │以詐欺取財之│        │
│    │      │      │      │          │標的。      │        │
├──┼───┼───┼───┼─────┼──────┼────┤
│ 16 │甲辰○│95年6 │陳聖豐│無        │1.本院卷編號│同上    │
│    │      │月底  │      │          │第15號中縣和│        │
│    │      │      │      │          │警偵字第    │        │
│    │      │      │      │          │0000000000號│        │
│    │      │      │      │          │第78頁      │        │
│    │      │      │      │          │2.詐欺未遂  │        │
├──┼───┼───┼───┼─────┼──────┼────┤
│ 17 │ｊ○○│95年4 │照片編│無        │1.本院卷編號│同上    │
│    │      │月、5 │號13  │          │第15號中縣和│        │
│    │      │月間  │：志杰│          │警偵字第    │        │
│    │      │      │(葉志 │          │0000000000號│        │
│    │      │      │宗)   │          │第104頁     │        │
│    │      │      │      │          │2.詐欺未遂  │        │
├──┼───┼───┼───┼─────┼──────┼────┤
│ 18 │Ｐ○○│95年6 │應徵地│無        │1.本院卷編號│同上    │
│    │      │月22日│點是臺│          │第15號中縣和│        │
│    │      │或23日│中市漢│          │警偵字第    │        │
│    │      │      │口路4 │          │0000000000號│        │
│    │      │      │段67號│          │第132頁     │        │
│    │      │      │      │          │2.詐欺未遂  │        │
├──┼───┼───┼───┼─────┼──────┼────┤
│ 19 │ｋ○○│95年6 │江經理│          │1.本院卷編號│同上    │
│    │      │月中旬│(廖學 │          │第15號中縣和│        │
│    │      │      │炳)、 │          │警偵字第    │        │
│    │      │      │吳智勳│          │0000000000號│        │
│    │      │      │      │          │第163頁     │        │
│    │      │      │      │          │2.詐欺未遂。│        │
│    │      │      │      │          │＊因被告等確│        │
│    │      │      │      │曾繳交教學│實有給予被害│        │
│    │      │      │      │費1000元  │人電腦教學、│        │
│    │      │      │      │          │桌面訓練、禮│        │
│    │      │      │      │          │儀訓練等，故│        │
│    │      │      │      │          │被害人另繳交│        │
│    │      │      │      │          │教學費（或訓│        │
│    │      │      │      │          │練費）1000元│        │
│    │      │      │      │          │並非被告欲施│        │
│    │      │      │      │          │以詐欺取財之│        │
│    │      │      │      │          │標的。      │        │
├──┼───┼───┼───┼─────┼──────┼────┤
│ 20 │ｐ○○│95年6 │先跟照│無        │1.本院卷編號│同上    │
│    │      │月、7 │片編號│          │第14號中縣和│        │
│    │      │月間  │15之小│          │警偵字第    │        │
│    │      │      │姐聯絡│          │0000000000號│        │
│    │      │      │紫菱( │          │第101-102頁 │        │
│    │      │      │蘇珮芝│          │            │        │
│    │      │      │)，面 │          │2.被害人供述│        │
│    │      │      │試是一│          │所看到的應徵│        │
│    │      │      │位男子│          │廣告是高爾夫│        │
│    │      │      │但未在│          │球場工作人員│        │
│    │      │      │警方提│          │，不在警方所│        │
│    │      │      │示資料│          │提示之廣告內│        │
│    │      │      │中    │          │，無法判斷犯│        │
│    │      │      │      │          │罪時間，依罪│        │
│    │      │      │      │          │疑唯輕原則，│        │
│    │      │      │      │          │推定犯罪時間│        │
│    │      │      │      │          │在95年7月1日│        │
│    │      │      │      │          │前          │        │
│    │      │      │      │          │3.詐欺未遂  │        │
├──┼───┼───┼───┼─────┼──────┼────┤
│ 21 │ｆ○○│不詳  │江經理│無        │本院卷編號第│同上    │
│    │      │      │(廖學 │          │15號中縣和警│        │
│    │      │      │炳)、 │          │偵字第      │        │
│    │      │      │吳智勳│          │0000000000號│        │
│    │      │      │      │          │第141頁     │        │
│    │      │      │      │          │2.被害人供述│        │
│    │      │      │      │          │所看到的應徵│        │
│    │      │      │      │          │廣告不在警方│        │
│    │      │      │      │          │所提示之廣告│        │
│    │      │      │      │          │內，無法判斷│        │
│    │      │      │      │          │犯罪時間，依│        │
│    │      │      │      │          │罪疑唯輕原則│        │
│    │      │      │      │          │，推定犯罪時│        │
│    │      │      │      │          │間在95年7月1│        │
│    │      │      │      │          │日前        │        │
│    │      │      │      │          │3.詐欺未遂  │        │
└──┴───┴───┴───┴─────┴──────┴────┘
 附表四、關於詐欺部分（95/7/1以後）
┌──┬───┬───┬───┬─────┬──────┬────┐
│編號│被害人│應  徵│面試人│遭騙財物欄│  備   註   │ 科  刑 │
│    │　　　│時  間│欄（經│（新臺幣含│            │        │
│    │      │(民國)│理及特│名目）    │            │        │
│    │      │      │助）  │          │            │        │
├──┼───┼───┼───┼─────┼──────┼────┤
│ 1  │甲Ｋ○│95年7 │吳智勳│治裝費6千 │1.本院卷編號│有期徒刑│
│　  │      │18日  │　　　│餘元、辦門│第9號刑偵六 │4月；減 │
│    │      │      │  　　│號13600元 │字第        │為有期徒│
│    │      │      │      │（即2年月 │0000000000  │刑2月。 │
│    │      │      │      │租費、3000│號第114頁   │        │
│    │      │      │      │元手機1支 │2.詐欺既遂  │        │
│    │      │      │      │）        │            │        │
│    │      │      │      │          │＊因被告等確│        │
│    │      │      │      │          │實有給予被害│        │
│    │      │      │      │曾繳交訓練│人電腦教學、│        │
│    │      │      │      │費1000元  │桌面訓練、禮│        │
│    │      │      │      │          │儀訓練等，故│        │
│    │      │      │      │          │被害人另繳交│        │
│    │      │      │      │          │教學費（或訓│        │
│    │      │      │      │          │練費）1000元│        │
│    │      │      │      │          │並非被告欲施│        │
│    │      │      │      │          │以詐欺取財之│        │
│    │      │      │      │          │標的。      │        │
├──┼───┼───┼───┼─────┼──────┼────┤
│ 2  │ｃ○○│95年8 │劉皓宇│          │1.本院卷編號│有期徒刑│
│    │      │月17日│      │          │第9號刑偵六 │3月；減 │
│    │      │前2星 │      │          │字第        │為有期徒│
│    │      │期某日│      │          │0000000000  │刑1月15 │
│    │      │      │      │          │號第116頁   │日。    │
│    │      │      │      │          │2.詐欺未遂  │        │
│    │      │      │      │          │＊因被告等確│        │
│    │      │      │      │曾繳交教學│實有給予被害│        │
│    │      │      │      │費1000元  │人電腦教學、│        │
│    │      │      │      │          │桌面訓練、禮│        │
│    │      │      │      │          │儀訓練等，故│        │
│    │      │      │      │          │被害人另繳交│        │
│    │      │      │      │          │教學費（或訓│        │
│    │      │      │      │          │練費）1000元│        │
│    │      │      │      │          │並非被告欲施│        │
│    │      │      │      │          │以詐欺取財之│        │
│    │      │      │      │          │標的。      │        │
├──┼───┼───┼───┼─────┼──────┼────┤
│ 3  │宙○○│95年7 │Ｉ○○│1.西裝費  │1.本院卷編號│有期徒刑│
│    │      │月中旬│      │15000元   │第13號中縣和│4月；減 │
│    │      │      │      │2.申請行動│警偵字第    │為有期徒│
│    │      │      │      │電話手機1 │0000000000號│刑2月。 │
│    │      │      │      │支        │第135頁     │        │
│    │      │      │      │          │2.詐欺既遂  │        │
│    │      │      │      │          │＊因被告等確│        │
│    │      │      │      │曾繳交教學│實有給予被害│        │
│    │      │      │      │費1000元  │人電腦教學、│        │
│    │      │      │      │          │桌面訓練、禮│        │
│    │      │      │      │          │儀訓練等，故│        │
│    │      │      │      │          │被害人另繳交│        │
│    │      │      │      │          │教學費（或訓│        │
│    │      │      │      │          │練費）1000元│        │
│    │      │      │      │          │並非被告欲施│        │
│    │      │      │      │          │以詐欺取財之│        │
│    │      │      │      │          │標的。      │        │
├──┼───┼───┼───┼─────┼──────┼────┤
│ 4  │ｓ○○│95年7 │胡主任│無        │1.本院卷編號│有期徒刑│
│    │      │月10日│：照片│          │第13號中縣和│3月；減 │
│    │      │      │編號10│          │警偵字第    │為有期徒│
│    │      │      │男子  │          │0000000000號│刑1月15 │
│    │      │      │櫃台小│          │第137頁     │日。    │
│    │      │      │姐是照│          │2.詐欺未遂  │        │
│    │      │      │片編號│          │            │        │
│    │      │      │16號 (│          │            │        │
│    │      │      │黃芳健│          │            │        │
│    │      │      │)     │          │            │        │
├──┼───┼───┼───┼─────┼──────┼────┤
│ 5  │甲Ｔ○│95年7 │照片編│無        │1.本院卷編號│有期徒刑│
│    │      │月底  │號12  │          │第13號中縣和│3月；減 │
│    │      │      │男：子│          │警偵字第    │為有期徒│
│    │      │      │揚 (  │          │0000000000號│刑1月15 │
│    │      │      │陳聖豐│          │第147頁     │日。    │
│    │      │      │)照片 │          │2.詐欺未遂  │        │
│    │      │      │編號15│          │            │        │
│    │      │      │女：紫│          │            │        │
│    │      │      │菱 (  │          │            │        │
│    │      │      │蘇珮芝│          │            │        │
│    │      │      │)     │          │            │        │
├──┼───┼───┼───┼─────┼──────┼────┤
│ 6  │甲Ｓ○│95年7 │陳繼祖│無        │1.本院卷編號│有期徒刑│
│    │      │月初  │、吳瑞│          │第13號中縣和│3月；減 │
│    │      │      │雄    │          │警偵字第    │為有期徒│
│    │      │      │      │          │0000000000號│刑1月15 │
│    │      │      │      │          │第153頁     │日。    │
│    │      │      │      │          │2.詐欺未遂  │        │
├──┼───┼───┼───┼─────┼──────┼────┤
│ 7  │ａ○○│95年7 │江經理│無        │1.本院卷編號│有期徒刑│
│    │      │月初  │（江彬│          │第8號中分四 │3月；減 │
│    │      │      │）本名│          │偵字第      │為有期徒│
│    │      │      │為廖學│          │0000000000號│刑1月15 │
│    │      │      │炳    │          │第6頁       │日。    │
│    │      │      │      │          │2.詐欺未遂  │        │
├──┼───┼───┼───┼─────┼──────┼────┤
│ 8  │丑○○│95年7 │Ｉ○○│          │1.本院卷編號│有期徒刑│
│    │      │月初  │      │          │第13號中縣和│3月；減 │
│    │      │      │      │          │警偵字第    │為有期徒│
│    │      │      │      │          │0000000000號│刑1月15 │
│    │      │      │      │          │第165頁     │日。    │
│    │      │      │      │          │2.詐欺未遂  │        │
│    │      │      │      │          │＊因被告等確│        │
│    │      │      │      │曾繳交教學│實有給予被害│        │
│    │      │      │      │費1000元  │人電腦教學、│        │
│    │      │      │      │          │桌面訓練、禮│        │
│    │      │      │      │          │儀訓練等，故│        │
│    │      │      │      │          │被害人另繳交│        │
│    │      │      │      │          │教學費（或訓│        │
│    │      │      │      │          │練費）1000元│        │
│    │      │      │      │          │並非被告欲施│        │
│    │      │      │      │          │以詐欺取財之│        │
│    │      │      │      │          │標的。      │        │
├──┼───┼───┼───┼─────┼──────┼────┤
│ 9  │ｖ○○│95年7 │吳智勳│申請行動電│1.本院卷編號│有期徒刑│
│    │      │月3日 │      │話手機1支 │第13號中縣和│4月；減 │
│    │      │      │      │          │警偵字第    │為有期徒│
│    │      │      │      │          │0000000000號│刑2月。 │
│    │      │      │      │          │第171頁     │        │
│    │      │      │      │          │2.詐欺既遂  │        │
│    │      │      │      │          │＊因被告等確│        │
│    │      │      │      │曾繳交教學│實有給予被害│        │
│    │      │      │      │費1000元  │人電腦教學、│        │
│    │      │      │      │          │桌面訓練、禮│        │
│    │      │      │      │          │儀訓練等，故│        │
│    │      │      │      │          │被害人另繳交│        │
│    │      │      │      │          │教學費（或訓│        │
│    │      │      │      │          │練費）1000元│        │
│    │      │      │      │          │並非被告欲施│        │
│    │      │      │      │          │以詐欺取財之│        │
│    │      │      │      │          │標的。      │        │
├──┼───┼───┼───┼─────┼──────┼────┤
│ 10 │鄭志文│95年7 │Ｉ○○│1.西裝費  │1.本院卷編號│有期徒刑│
│    │      │月5日 │、陳繼│1000元、30│第13號中縣和│4月；減 │
│    │      │、6日 │祖    │00元計4000│警偵字第    │為有期徒│
│    │      │      │      │0元       │0000000000號│刑2月。 │
│    │      │      │      │2.申請行動│第177頁     │        │
│    │      │      │      │電話手機2 │2.詐欺既遂  │        │
│    │      │      │      │支        │            │        │
│    │      │      │      │          │＊因被告等確│        │
│    │      │      │      │曾繳交教學│實有給予被害│        │
│    │      │      │      │費1000元  │人電腦教學、│        │
│    │      │      │      │          │桌面訓練、禮│        │
│    │      │      │      │          │儀訓練等，故│        │
│    │      │      │      │          │被害人另繳交│        │
│    │      │      │      │          │教學費（或訓│        │
│    │      │      │      │          │練費）1000元│        │
│    │      │      │      │          │並非被告欲施│        │
│    │      │      │      │          │以詐欺取財之│        │
│    │      │      │      │          │標的。      │        │
├──┼───┼───┼───┼─────┼──────┼────┤
│ 11 │甲丙○│95年7 │陳繼祖│1.申請行動│1.本院卷編號│有期徒刑│
│    │      │月3日 │      │電話手機1 │第8號中分四 │4月；減 │
│    │      │      │      │支        │偵字第      │為有期徒│
│    │      │      │      │          │0000000000號│刑2月。 │
│    │      │      │      │          │第12頁      │        │
│    │      │      │      │          │2.詐欺既遂  │        │
│    │      │      │      │          │＊因被告等確│        │
│    │      │      │      │曾繳交教學│實有給予被害│        │
│    │      │      │      │費1000元  │人電腦教學、│        │
│    │      │      │      │          │桌面訓練、禮│        │
│    │      │      │      │          │儀訓練等，故│        │
│    │      │      │      │          │被害人另繳交│        │
│    │      │      │      │          │教學費（或訓│        │
│    │      │      │      │          │練費）1000元│        │
│    │      │      │      │          │並非被告欲施│        │
│    │      │      │      │          │以詐欺取財之│        │
│    │      │      │      │          │標的。      │        │
├──┼───┼───┼───┼─────┼──────┼────┤
│ 12 │Ｊ○○│95年7 │Ｉ○○│1.申請行動│1.本院卷編號│有期徒刑│
│    │（原判│月2日 │、陳繼│電話手機1 │第13號中縣和│4月；減 │
│    │決附表│      │祖    │支        │警偵字第    │為有期徒│
│    │誤植為│      │      │          │0000000000號│刑2月。 │
│    │林晢安│      │      │          │第196頁     │        │
│    │）    │      │      │          │2.詐欺既遂  │        │
│    │      │      │      │          │＊因被告等確│        │
│    │      │      │      │曾繳交教學│實有給予被害│        │
│    │      │      │      │費1000元  │人電腦教學、│        │
│    │      │      │      │          │桌面訓練、禮│        │
│    │      │      │      │          │儀訓練等，故│        │
│    │      │      │      │          │被害人另繳交│        │
│    │      │      │      │          │教學費（或訓│        │
│    │      │      │      │          │練費）1000元│        │
│    │      │      │      │          │並非被告欲施│        │
│    │      │      │      │          │以詐欺取財之│        │
│    │      │      │      │          │標的。      │        │
├──┼───┼───┼───┼─────┼──────┼────┤
│ 13 │甲天○│95年7 │Ｉ○○│1.申請行動│1.本院卷編號│有期徒刑│
│    │      │月6日 │      │電話手機1 │第13號中縣和│4月；減 │
│    │      │      │      │支        │警偵字第    │為有期徒│
│    │      │      │      │          │0000000000號│刑2月。 │
│    │      │      │      │          │第201頁     │        │
│    │      │      │      │          │2.詐欺取財既│        │
│    │      │      │      │          │遂          │        │
│    │      │      │      │          │＊因被告等確│        │
│    │      │      │      │曾繳交教  │實有給予被害│        │
│    │      │      │      │學費1000元│人電腦教學、│        │
│    │      │      │      │          │桌面訓練、禮│        │
│    │      │      │      │          │儀訓練等，故│        │
│    │      │      │      │          │被害人另繳交│        │
│    │      │      │      │          │教學費（或訓│        │
│    │      │      │      │          │練費）1000元│        │
│    │      │      │      │          │並非被告欲施│        │
│    │      │      │      │          │以詐欺取財之│        │
│    │      │      │      │          │標的。      │        │
├──┼───┼───┼───┼─────┼──────┼────┤
│ 14 │申○○│95年8 │指出照│無        │1.本院卷編號│有期徒刑│
│    │      │月10日│片編號│          │第13號中縣和│3月；減 │
│    │      │      │15 號 │          │警偵字第    │為有期徒│
│    │      │      │為應徵│          │0000000000號│刑1月15 │
│    │      │      │之櫃台│          │第203頁     │日。    │
│    │      │      │小姐( │          │2.詐欺未遂  │        │
│    │      │      │蘇珮芝│          │            │        │
│    │      │      │)     │          │            │        │
├──┼───┼───┼───┼─────┼──────┼────┤
│ 15 │甲辛○│95年7 │陳聖豐│無        │1.本院卷編號│有期徒刑│
│    │      │月中旬│      │          │第13號中縣和│3月；減 │
│    │      │      │      │          │警偵字第    │為有期徒│
│    │      │      │      │          │0000000000號│刑1月15 │
│    │      │      │      │          │第206頁     │日。    │
│    │      │      │      │          │2.詐欺未遂  │        │
├──┼───┼───┼───┼─────┼──────┼────┤
│ 16 │Ａ○○│95年7 │看過警│無        │1.本院卷編號│有期徒刑│
│    │      │月中旬│方提供│          │第13號中縣和│3月；減 │
│    │      │      │照片後│          │警偵字第    │為有期徒│
│    │      │      │，供述│          │0000000000號│刑1月15 │
│    │      │      │不清楚│          │第208頁     │日。    │
│    │      │      │接洽的│          │2.詐欺未遂  │        │
│    │      │      │2名男 │          │            │        │
│    │      │      │子不在│          │            │        │
│    │      │      │警方提│          │            │        │
│    │      │      │供的照│          │            │        │
│    │      │      │片中，│          │            │        │
│    │      │      │95年7 │          │            │        │
│    │      │      │月中旬│          │            │        │
│    │      │      │是去冠│          │            │        │
│    │      │      │泰公司│          │            │        │
│    │      │      │應徵。│          │            │        │
│    │      │      │＊由未│          │            │        │
│    │      │      │在檢察│          │            │        │
│    │      │      │官起訴│          │            │        │
│    │      │      │書所載│          │            │        │
│    │      │      │全部被│          │            │        │
│    │      │      │告範圍│          │            │        │
│    │      │      │內之姓│          │            │        │
│    │      │      │名年籍│          │            │        │
│    │      │      │均不詳│          │            │        │
│    │      │      │之成年│          │            │        │
│    │      │      │男子2 │          │            │        │
│    │      │      │人。  │          │            │        │
├──┼───┼───┼───┼─────┼──────┼────┤
│ 17 │甲Ｎ○│95年7 │都不在│無        │1.本院卷編號│有期徒刑│
│    │      │月中旬│警方提│          │第13號中縣和│3月；減 │
│    │      │      │供的照│          │警偵字第    │為有期徒│
│    │      │      │片中，│          │0000000000號│刑1月15 │
│    │      │      │但指出│          │第211頁     │日。    │
│    │      │      │照片編│          │2.詐欺未遂  │        │
│    │      │      │號15  │          │            │        │
│    │      │      │號為應│          │            │        │
│    │      │      │徵之櫃│          │            │        │
│    │      │      │台小姐│          │            │        │
│    │      │      │(蘇珮 │          │            │        │
│    │      │      │芝)   │          │            │        │
├──┼───┼───┼───┼─────┼──────┼────┤
│ 18 │甲Ｌ○│95年7 │綽號小│無        │1.本院卷編號│有期徒刑│
│    │      │月下旬│朱，應│          │第13號中縣和│3月；減 │
│    │      │      │是綽號│          │警偵字第    │為有期徒│
│    │      │      │小豬為│          │0000000000號│刑1月15 │
│    │      │      │子揚 (│          │第215頁     │日。    │
│    │      │      │即陳聖│          │2.詐欺未遂  │        │
│    │      │      │峰) 、│          │            │        │
│    │      │      │吳智勳│          │            │        │
├──┼───┼───┼───┼─────┼──────┼────┤
│ 19 │甲申○│95年7 │劉亮助│無        │1.本院卷編號│有期徒刑│
│    │      │月15日│      │          │第13號中縣和│3月；減 │
│    │      │、16日│      │          │警偵字第    │為有期徒│
│    │      │      │      │          │0000000000號│刑1月15 │
│    │      │      │      │          │第220頁     │日。    │
│    │      │      │      │          │2.詐欺未遂  │        │
├──┼───┼───┼───┼─────┼──────┼────┤
│ 20 │ｙ○○│95年7 │Ｉ○○│1.申請行動│1.本院卷編號│有期徒刑│
│    │      │月11日│      │電話手機1 │第13號中縣和│4月；減 │
│    │      │      │      │支        │警偵字第    │為有期徒│
│    │      │      │      │          │0000000000號│刑2月。 │
│    │      │      │      │          │第225頁     │        │
│    │      │      │      │          │2.詐欺既遂  │        │
│    │      │      │      │          │＊因被告等確│        │
│    │      │      │      │曾繳交教學│實有給予被害│        │
│    │      │      │      │費1000元  │人電腦教學、│        │
│    │      │      │      │          │桌面訓練、禮│        │
│    │      │      │      │          │儀訓練等，故│        │
│    │      │      │      │          │被害人另繳交│        │
│    │      │      │      │          │教學費（或訓│        │
│    │      │      │      │          │練費）1000元│        │
│    │      │      │      │          │並非被告欲施│        │
│    │      │      │      │          │以詐欺取財之│        │
│    │      │      │      │          │標的。      │        │
├──┼───┼───┼───┼─────┼──────┼────┤
│ 21 │ｔ○○│95年7 │陳聖豐│1.員工旅遊│1.本院卷編號│有期徒刑│
│    │      │月間  │、葉宗│2000元    │第13號中縣和│4月；減 │
│    │      │      │志    │2.申請行動│警偵字第    │為有期徒│
│    │      │      │      │電話0987-4│0000000000號│刑2月。 │
│    │      │      │      │38747手機1│第238頁     │        │
│    │      │      │      │支        │2.詐欺既遂  │        │
│    │      │      │      │          │＊因被告等確│        │
│    │      │      │      │曾繳交教學│實有給予被害│        │
│    │      │      │      │費1000元  │人電腦教學、│        │
│    │      │      │      │          │桌面訓練、禮│        │
│    │      │      │      │          │儀訓練等，故│        │
│    │      │      │      │          │被害人另繳交│        │
│    │      │      │      │          │教學費（或訓│        │
│    │      │      │      │          │練費）1000元│        │
│    │      │      │      │          │並非被告欲施│        │
│    │      │      │      │          │以詐欺取財之│        │
│    │      │      │      │          │標的。      │        │
├──┼───┼───┼───┼─────┼──────┼────┤
│ 22 │Ｙ○○│95年7 │江經理│無        │1.本院卷編號│有期徒刑│
│    │      │月12日│（江彬│          │第13號中縣和│3月；減 │
│    │      │      │）本名│          │警偵字第    │為有期徒│
│    │      │      │為廖學│          │0000000000號│刑1月15 │
│    │      │      │炳    │          │第241頁     │日。    │
│    │      │      │      │          │2.詐欺未遂  │        │
├──┼───┼───┼───┼─────┼──────┼────┤
│ 23 │甲宇○│95年8 │吳瑞雄│1.西裝費  │本院卷編號第│有期徒刑│
│    │      │月10日│      │6000元    │13號中縣和警│4月；減 │
│    │      │      │      │2.申請行動│偵字第      │為有期徒│
│    │      │      │      │電話手機1 │0000000000號│刑2月。 │
│    │      │      │      │支        │第246頁     │        │
│    │      │      │      │          │2.詐欺既遂  │        │
│    │      │      │      │          │＊因被告等確│        │
│    │      │      │      │曾繳交教學│實有給予被害│        │
│    │      │      │      │費1000元  │人電腦教學、│        │
│    │      │      │      │          │桌面訓練、禮│        │
│    │      │      │      │          │儀訓練等，故│        │
│    │      │      │      │          │被害人另繳交│        │
│    │      │      │      │          │教學費（或訓│        │
│    │      │      │      │          │練費）1000元│        │
│    │      │      │      │          │並非被告欲施│        │
│    │      │      │      │          │以詐欺取財之│        │
│    │      │      │      │          │標的。      │        │
├──┼───┼───┼───┼─────┼──────┼────┤
│ 24 │乙○○│95年7 │陳聖豐│1.西裝費約│1.本院卷編號│有期徒刑│
│    │      │月初  │      │5、6000元 │第13號中縣和│4月；減 │
│    │      │      │      │2.申請行動│警偵字第    │為有期徒│
│    │      │      │      │電話手機1 │0000000000號│刑2月。 │
│    │      │      │      │支        │第258頁     │        │
│    │      │      │      │          │2.詐欺既遂  │        │
│    │      │      │      │          │＊因被告等確│        │
│    │      │      │      │曾繳交教學│實有給予被害│        │
│    │      │      │      │費1000元  │人電腦教學、│        │
│    │      │      │      │          │桌面訓練、禮│        │
│    │      │      │      │          │儀訓練等，故│        │
│    │      │      │      │          │被害人另繳交│        │
│    │      │      │      │          │教學費（或訓│        │
│    │      │      │      │          │練費）1000元│        │
│    │      │      │      │          │並非被告欲施│        │
│    │      │      │      │          │以詐欺取財之│        │
│    │      │      │      │          │標的。      │        │
├──┼───┼───┼───┼─────┼──────┼────┤
│ 25 │ｒ○○│95年7 │吳瑞雄│1.西裝費  │1.本院卷編號│有期徒刑│
│    │      │月初  │、陳聖│900元     │第13號中縣和│4月；減 │
│    │      │      │豐    │2.申請行動│警偵字第    │為有期徒│
│    │      │      │      │電話手機1 │0000000000號│刑2月。 │
│    │      │      │      │支        │第264頁     │        │
│    │      │      │      │          │2.詐欺既遂  │        │
│    │      │      │      │          │＊因被告等確│        │
│    │      │      │      │曾繳交教學│實有給予被害│        │
│    │      │      │      │費1000元  │人電腦教學、│        │
│    │      │      │      │          │桌面訓練、禮│        │
│    │      │      │      │          │儀訓練等，故│        │
│    │      │      │      │          │被害人另繳交│        │
│    │      │      │      │          │教學費（或訓│        │
│    │      │      │      │          │練費）1000元│        │
│    │      │      │      │          │並非被告欲施│        │
│    │      │      │      │          │以詐欺取財之│        │
│    │      │      │      │          │標的。      │        │
├──┼───┼───┼───┼─────┼──────┼────┤
│ 26 │ｚ○○│95年7 │陳聖豐│無        │1.本院卷編號│有期徒刑│
│    │      │月底  │、江經│          │第13號中縣和│4月；減 │
│    │      │      │理（江│          │警偵字第    │為有期徒│
│    │      │      │彬）本│          │0000000000號│刑2月。 │
│    │      │      │名為廖│          │第269頁     │        │
│    │      │      │學炳  │          │2.詐欺未遂  │        │
├──┼───┼───┼───┼─────┼──────┼────┤
│ 27 │甲Ｂ○│95年7 │看過警│無        │1.本院卷編號│有期徒刑│
│    │      │月初  │方提供│          │第14號中縣和│3月；減 │
│    │      │      │照片後│          │警偵字第    │為有期徒│
│    │      │      │，供述│          │0000000000號│刑1月15 │
│    │      │      │：編號│          │第2頁       │日。    │
│    │      │      │3之人 │          │2.詐欺未遂  │        │
│    │      │      │喬峰( │          │            │        │
│    │      │      │陳繼祖│          │            │        │
│    │      │      │)     │          │            │        │
├──┼───┼───┼───┼─────┼──────┼────┤
│ 28 │甲Ｆ○│95年7 │葉志宗│1.西裝費  │1.本院卷編號│有期徒刑│
│    │      │月中旬│      │5000元    │第14號中縣和│4月；減 │
│    │      │      │      │2.申請行動│警偵字第    │為有期徒│
│    │      │      │      │電話手機2 │0000000000號│刑2月。 │
│    │      │      │      │支        │第12頁      │        │
│    │      │      │      │          │2.詐欺既遂  │        │
├──┼───┼───┼───┼─────┼──────┼────┤
│ 29 │丙○○│95年8 │Ｉ○○│1.申請行動│1.本院卷編號│有期徒刑│
│    │      │月11日│      │電話手機1 │第14號中縣和│4月；減 │
│    │      │      │      │支        │警偵字第    │為有期徒│
│    │      │      │      │          │0000000000號│刑2月。 │
│    │      │      │      │          │第17頁      │        │
│    │      │      │      │          │2.詐欺既遂  │        │
├──┼───┼───┼───┼─────┼──────┼────┤
│ 30 │ｗ○○│95年7 │綽號洪│1.西裝費  │1.本院卷編號│有期徒刑│
│    │      │月中旬│襄理，│5000元    │第14號中縣和│4月；減 │
│    │      │      │未在指│2.申請行動│警偵字第    │為有期徒│
│    │      │      │認照片│電話手機1 │0000000000號│刑2月。 │
│    │      │      │之中，│支        │第25頁      │        │
│    │      │      │95年7 │          │2.詐欺既遂  │        │
│    │      │      │月中旬│          │            │        │
│    │      │      │到冠泰│          │＊因被告等確│        │
│    │      │      │企業社│曾繳交教學│實有給予被害│        │
│    │      │      │應徵，│費1000元  │人電腦教學、│        │
│    │      │      │有到臺│          │桌面訓練、禮│        │
│    │      │      │中市忠│          │儀訓練等，故│        │
│    │      │      │明路一│          │被害人另繳交│        │
│    │      │      │處通訊│          │教學費（或訓│        │
│    │      │      │行辦手│          │練費）1000元│        │
│    │      │      │機（住│          │並非被告欲施│        │
│    │      │      │址不記│          │以詐欺取財之│        │
│    │      │      │得）＊│          │標的。      │        │
│    │      │      │由未在│          │            │        │
│    │      │      │檢察官│          │            │        │
│    │      │      │起訴書│          │            │        │
│    │      │      │所載全│          │            │        │
│    │      │      │部被告│          │            │        │
│    │      │      │範圍內│          │            │        │
│    │      │      │之姓名│          │            │        │
│    │      │      │年籍均│          │            │        │
│    │      │      │不詳之│          │            │        │
│    │      │      │成年男│          │            │        │
│    │      │      │子。  │          │            │        │
│    │      │      │      │          │            │        │
├──┼───┼───┼───┼─────┼──────┼────┤
│ 31 │玄○○│95年7 │Ｉ○○│1.申請行動│1.本院卷編號│有期徒刑│
│    │      │月5日 │      │電話手機2 │第14號中縣和│4月；減 │
│    │      │      │      │支        │警偵字第    │為有期徒│
│    │      │      │      │          │0000000000號│刑2月。 │
│    │      │      │      │          │第30頁      │        │
│    │      │      │      │          │2.詐欺既遂  │        │
├──┼───┼───┼───┼─────┼──────┼────┤
│ 32 │甲地○│95年7 │吳智勳│無        │1.本院卷編號│有期徒刑│
│    │      │月中旬│      │          │第14號中縣和│3月；減 │
│    │      │      │      │          │警偵字第    │為有期徒│
│    │      │      │      │          │0000000000號│刑1月15 │
│    │      │      │      │          │第36頁      │日。    │
│    │      │      │      │          │2.詐欺未遂  │        │
├──┼───┼───┼───┼─────┼──────┼────┤
│ 33 │ｈ○○│95年7 │Ｉ○○│1.申請行動│1.本院卷編號│有期徒刑│
│    │      │月5日 │      │電話手機2 │第14號中縣和│4月；減 │
│    │      │      │      │支        │警偵字第    │為有期徒│
│    │      │      │      │          │0000000000號│刑2月。 │
│    │      │      │      │          │第41頁      │        │
│    │      │      │      │          │2.詐欺既遂  │        │
├──┼───┼───┼───┼─────┼──────┼────┤
│ 34 │Ｏ○○│95年7 │Ｉ○○│1.申請行動│1.本院卷編號│有期徒刑│
│    │      │月5日 │、陳繼│電話手機2 │第14號中縣和│4月；減 │
│    │      │      │祖    │支        │警偵字第    │為有期徒│
│    │      │      │      │          │0000000000號│刑2月。 │
│    │      │      │      │          │第54頁      │        │
│    │      │      │      │          │2.詐欺既遂  │        │
├──┼───┼───┼───┼─────┼──────┼────┤
│ 35 │辛○○│95年7 │Ｉ○○│1.申請行動│1.本院卷編號│有期徒刑│
│    │      │月中旬│、吳智│電話手機1 │第14號中縣和│4月；減 │
│    │      │      │勳    │支        │警偵字第    │為有期徒│
│    │      │      │      │          │0000000000號│刑2月。 │
│    │      │      │      │          │第60頁      │        │
│    │      │      │      │          │2.詐欺既遂  │        │
│    │      │      │      │          │＊因被告等確│        │
│    │      │      │      │曾繳交訓練│實有給予被害│        │
│    │      │      │      │費400元   │人電腦教學、│        │
│    │      │      │      │          │桌面訓練、禮│        │
│    │      │      │      │          │儀訓練等，故│        │
│    │      │      │      │          │被害人另繳交│        │
│    │      │      │      │          │教學費（或訓│        │
│    │      │      │      │          │練費）1000元│        │
│    │      │      │      │          │並非被告欲施│        │
│    │      │      │      │          │以詐欺取財之│        │
│    │      │      │      │          │標的。      │        │
├──┼───┼───┼───┼─────┼──────┼────┤
│ 36 │Ｖ○○│95年7 │綽號小│1.西裝費  │1.本院卷編號│有期徒刑│
│    │      │月27日│高（張│6000元、佯│第14號中縣和│4月；減 │
│    │      │      │文信）│稱要包給舞│警偵字第    │為有期徒│
│    │      │      │      │廳大班之紅│0000000000號│刑2月。 │
│    │      │      │      │包3600元及│第66頁      │        │
│    │      │      │      │香菸1條   │2.詐欺既遂  │        │
│    │      │      │      │2.申請行動│            │        │
│    │      │      │      │電話手機1 │            │        │
│    │      │      │      │支        │            │        │
│    │      │      │      │曾繳交教學│＊因被告等確│        │
│    │      │      │      │費1000元  │實有給予被害│        │
│    │      │      │      │          │人電腦教學、│        │
│    │      │      │      │          │桌面訓練、禮│        │
│    │      │      │      │          │儀訓練等，故│        │
│    │      │      │      │          │被害人另繳交│        │
│    │      │      │      │          │教學費（或訓│        │
│    │      │      │      │          │練費）1000元│        │
│    │      │      │      │          │，並非被告欲│        │
│    │      │      │      │          │施以詐欺取財│        │
│    │      │      │      │          │之標的。    │        │
├──┼───┼───┼───┼─────┼──────┼────┤
│ 37 │ｅ○○│95年7 │綽號小│1.西裝費  │1.本院卷編號│有期徒刑│
│    │      │月27日│高（張│6000元、佯│第14號中縣和│4月；減 │
│    │      │      │文信）│稱要包給舞│警偵字第    │為有期徒│
│    │      │      │      │廳大班之紅│0000000000號│刑2月。 │
│    │      │      │      │包3600元、│第72頁      │        │
│    │      │      │      │香菸1條   │2.詐欺既遂  │        │
│    │      │      │      │2.申請行動│            │        │
│    │      │      │      │電話手機1 │            │        │
│    │      │      │      │支        │            │        │
│    │      │      │      │曾繳交教學│＊因被告等確│        │
│    │      │      │      │費1000元  │實有給予被害│        │
│    │      │      │      │          │人電腦教學、│        │
│    │      │      │      │          │桌面訓練、禮│        │
│    │      │      │      │          │儀訓練等，故│        │
│    │      │      │      │          │被害人另繳交│        │
│    │      │      │      │          │教學費（或訓│        │
│    │      │      │      │          │練費）1000元│        │
│    │      │      │      │          │，並非被告欲│        │
│    │      │      │      │          │施以詐欺取財│        │
│    │      │      │      │          │之標的。    │        │
├──┼───┼───┼───┼─────┼──────┼────┤
│ 38 │Ｔ○○│95年8 │吳智勳│1.申請行動│1.本院卷編號│有期徒刑│
│    │      │月9日 │      │電話手機1 │第14號中縣和│4月；減 │
│    │      │      │      │支        │警偵字第    │為有期徒│
│    │      │      │      │2.佯稱要包│0000000000號│刑2月。 │
│    │      │      │      │給鄉林舞廳│第116頁     │        │
│    │      │      │      │大班之入場│2.詐欺既遂  │        │
│    │      │      │      │費3800元  │            │        │
│    │      │      │      │          │＊因被告等確│        │
│    │      │      │      │曾繳交訓練│實有給予被害│        │
│    │      │      │      │費1000元  │人電腦教學、│        │
│    │      │      │      │          │桌面訓練、禮│        │
│    │      │      │      │          │儀訓練等，故│        │
│    │      │      │      │          │被害人另繳交│        │
│    │      │      │      │          │教學費（或訓│        │
│    │      │      │      │          │練費）1000元│        │
│    │      │      │      │          │，並非被告欲│        │
│    │      │      │      │          │施以詐欺取財│        │
│    │      │      │      │          │之標的。    │        │
├──┼───┼───┼───┼─────┼──────┼────┤
│ 39 │甲Ｕ○│95年7 │照片編│1.申請行動│1.本院卷編號│有期徒刑│
│    │      │月中旬│號4男 │電話手機1 │第14號中縣和│4月；減 │
│    │      │      │子：小│支        │警偵字第    │為有期徒│
│    │      │      │勝(賴 │2.西裝費15│0000000000號│刑2月。 │
│    │      │      │亦盛) │000元、佯 │第122頁     │        │
│    │      │      │      │稱要包給鄉│2.詐欺既遂  │        │
│    │      │      │      │林大舞廳大│            │        │
│    │      │      │      │班入場費36│            │        │
│    │      │      │      │000元。   │            │        │
│    │      │      │      │          │＊因被告等確│        │
│    │      │      │      │訓練費1000│實有給予被害│        │
│    │      │      │      │元        │人電腦教學、│        │
│    │      │      │      │          │桌面訓練、禮│        │
│    │      │      │      │          │儀訓練等，故│        │
│    │      │      │      │          │被害人另繳交│        │
│    │      │      │      │          │教學費（或訓│        │
│    │      │      │      │          │練費）1000元│        │
│    │      │      │      │          │，並非被告欲│        │
│    │      │      │      │          │施以詐欺取財│        │
│    │      │      │      │          │之標的。    │        │
├──┼───┼───┼───┼─────┼──────┼────┤
│ 40 │Ｆ○○│95年8 │劉皓宇│1.西裝費80│1.本院卷編號│有期徒刑│
│    │      │月間  │      │00元、佯稱│第14號中縣和│4月；減 │
│    │      │      │      │要包給鄉林│警偵字第    │為有期徒│
│    │      │      │      │大舞廳大班│0000000000號│刑2月。 │
│    │      │      │      │入場費3600│第129頁     │        │
│    │      │      │      │元        │2.詐欺既遂  │        │
│    │      │      │      │          │＊因被告等確│        │
│    │      │      │      │訓練費1000│實有給予被害│        │
│    │      │      │      │元        │人電腦教學、│        │
│    │      │      │      │          │桌面訓練、禮│        │
│    │      │      │      │          │儀訓練等，故│        │
│    │      │      │      │          │被害人另繳交│        │
│    │      │      │      │          │教學費（或訓│        │
│    │      │      │      │          │練費）1000元│        │
│    │      │      │      │          │，並非被告欲│        │
│    │      │      │      │          │施以詐欺取財│        │
│    │      │      │      │          │之標的。    │        │
├──┼───┼───┼───┼─────┼──────┼────┤
│ 41 │Ｑ○○│95年7 │江經理│1.申請行動│1.本院卷編號│有期徒刑│
│    │      │月3日 │（江彬│電話手機1 │第14號中縣和│4月；減 │
│    │      │      │）本名│支        │警偵字第    │為有期徒│
│    │      │      │為廖學│          │0000000000號│刑2月。 │
│    │      │      │炳    │          │第136頁     │        │
│    │      │      │      │          │2.詐欺取財既│        │
│    │      │      │      │          │遂          │        │
│    │      │      │      │訓練費1000│＊因被告等確│        │
│    │      │      │      │元        │實有給予被害│        │
│    │      │      │      │          │人電腦教學、│        │
│    │      │      │      │          │桌面訓練、禮│        │
│    │      │      │      │          │儀訓練等，故│        │
│    │      │      │      │          │被害人另繳交│        │
│    │      │      │      │          │教學費（或訓│        │
│    │      │      │      │          │練費）1000元│        │
│    │      │      │      │          │，並非被告欲│        │
│    │      │      │      │          │施以詐欺取財│        │
│    │      │      │      │          │之標的。    │        │
├──┼───┼───┼───┼─────┼──────┼────┤
│ 42 │甲戊○│95年8 │Ｉ○○│1.350元易 │1.本院卷編號│有期徒刑│
│    │      │月間  │      │付卡1張   │第14號中縣和│4月；減 │
│    │      │      │      │2.行動電話│警偵字第    │為有期徒│
│    │      │      │      │手機1支   │0000000000號│刑2月。 │
│    │      │      │      │          │第151頁     │        │
│    │      │      │      │          │2.詐欺既遂  │        │
│    │      │      │      │          │＊因被告等確│        │
│    │      │      │      │訓練費200 │實有給予被害│        │
│    │      │      │      │元        │人電腦教學、│        │
│    │      │      │      │          │桌面訓練、禮│        │
│    │      │      │      │          │儀訓練等，故│        │
│    │      │      │      │          │被害人另繳交│        │
│    │      │      │      │          │教學費（或訓│        │
│    │      │      │      │          │練費）1000元│        │
│    │      │      │      │          │，並非被告欲│        │
│    │      │      │      │          │施以詐欺取財│        │
│    │      │      │      │          │之標的。    │        │
├──┼───┼───┼───┼─────┼──────┼────┤
│ 43 │ｇ○○│95年7 │照片編│1.西裝費12│1.本院卷編號│有期徒刑│
│    │      │月、8 │號5： │000元、佯 │第14號中縣和│4月；減 │
│    │      │月間  │瀧澤 (│稱要包給舞│警偵字第    │為有期徒│
│    │      │      │吳智勳│廳大班入場│0000000000號│刑2月。 │
│    │      │      │)、3  │費8800元  │第158-159頁 │        │
│    │      │      │：喬峰│2.0000-000│2.詐欺既遂  │        │
│    │      │      │(陳繼 │582行動電 │            │        │
│    │      │      │祖)   │話1支     │            │        │
│    │      │      │      │          │＊因被告等確│        │
│    │      │      │      │訓練費1000│實有給予被害│        │
│    │      │      │      │元、      │人電腦教學、│        │
│    │      │      │      │          │桌面訓練、禮│        │
│    │      │      │      │          │儀訓練等，故│        │
│    │      │      │      │          │被害人另繳交│        │
│    │      │      │      │          │教學費（或訓│        │
│    │      │      │      │          │練費）1000元│        │
│    │      │      │      │          │，並非被告欲│        │
│    │      │      │      │          │施以詐欺取財│        │
│    │      │      │      │          │之標的。    │        │
├──┼───┼───┼───┼─────┼──────┼────┤
│ 44 │Ｇ○○│95年7 │於95年│1.行動電話│1.本院卷編號│有期徒刑│
│    │      │月2日 │7月2日│手機1支   │第14號中縣和│4月；減 │
│    │      │      │到冠泰│          │警偵字第    │為有期徒│
│    │      │      │企業社│          │0000000000號│刑2月。 │
│    │      │      │應徵，│          │第162頁     │        │
│    │      │      │並至臺│          │2.詐欺取財既│        │
│    │      │      │中市忠│          │遂          │        │
│    │      │      │明路23│          │            │        │
│    │      │      │0號艾 │          │＊因被告等確│        │
│    │      │      │利坤通│訓練費1000│實有給予被害│        │
│    │      │      │訊行辦│元        │人電腦教學、│        │
│    │      │      │0元手 │          │桌面訓練、禮│        │
│    │      │      │機    │          │儀訓練等，故│        │
│    │      │      │      │          │被害人另繳交│        │
│    │      │      │      │          │教學費（或訓│        │
│    │      │      │      │          │練費）1000元│        │
│    │      │      │      │          │，並非被告欲│        │
│    │      │      │      │          │施以詐欺取財│        │
│    │      │      │      │          │之標的。    │        │
├──┼───┼───┼───┼─────┼──────┼────┤
│ 45 │酉○○│95年7 │江經理│          │1.本院卷編號│有期徒刑│
│    │      │月中旬│（江彬│          │第14號中縣和│3月；減 │
│    │      │      │）本名│          │警偵字第    │為有期徒│
│    │      │      │為廖學│          │0000000000號│刑1月15 │
│    │      │      │炳    │          │第169頁     │日。    │
│    │      │      │      │          │2.詐欺取財未│        │
│    │      │      │      │          │遂          │        │
│    │      │      │      │          │＊因被告等確│        │
│    │      │      │      │          │實有給予被害│        │
│    │      │      │      │繳交訓練費│人電腦教學、│        │
│    │      │      │      │1000元    │桌面訓練、禮│        │
│    │      │      │      │          │儀訓練等，故│        │
│    │      │      │      │          │被害人另繳交│        │
│    │      │      │      │          │教學費（或訓│        │
│    │      │      │      │          │練費）1000元│        │
│    │      │      │      │          │，並非被告欲│        │
│    │      │      │      │          │施以詐欺取財│        │
│    │      │      │      │          │之標的。    │        │
├──┼───┼───┼───┼─────┼──────┼────┤
│ 46 │地○○│95年7 │面試之│無        │1.本院卷編號│有期徒刑│
│    │      │月間  │人為照│          │第14號中縣和│3月；減 │
│    │      │      │片編號│          │警偵字第    │為有期徒│
│    │      │      │4：小 │          │0000000000號│刑1月15 │
│    │      │      │勝 (賴│          │第173-174頁 │日。    │
│    │      │      │亦盛) │          │2.詐欺未遂  │        │
│    │      │      │、18、│          │            │        │
│    │      │      │19是該│          │            │        │
│    │      │      │公司之│          │            │        │
│    │      │      │職員  │          │            │        │
├──┼───┼───┼───┼─────┼──────┼────┤
│ 47 │甲癸○│95年7 │吳瑞雄│1.西裝費40│1.本院卷編號│有期徒刑│
│    │      │月30日│      │00元      │第14號中縣和│4月；減 │
│    │      │      │      │2.行動電話│警偵字第    │為有期徒│
│    │      │      │      │手機1支   │0000000000號│刑2月。 │
│    │      │      │      │          │第180頁     │        │
│    │      │      │      │          │2.詐欺既遂  │        │
│    │      │      │      │          │＊因被告等確│        │
│    │      │      │      │訓練費1000│實有給予被害│        │
│    │      │      │      │元、      │人電腦教學、│        │
│    │      │      │      │          │桌面訓練、禮│        │
│    │      │      │      │          │儀訓練等，故│        │
│    │      │      │      │          │被害人另繳交│        │
│    │      │      │      │          │教學費（或訓│        │
│    │      │      │      │          │練費）1000元│        │
│    │      │      │      │          │，並非被告欲│        │
│    │      │      │      │          │施以詐欺取財│        │
│    │      │      │      │          │之標的。    │        │
├──┼───┼───┼───┼─────┼──────┼────┤
│ 48 │甲壬○│95年8 │林經理│1.0000-000│1.本院卷編號│有期徒刑│
│    │      │月15日│是照片│405號行動 │第14號中縣和│4月；減 │
│    │      │      │編號3 │電話手機1 │警偵字第    │為有期徒│
│    │      │      │、陳繼│支        │0000000000號│刑2月。 │
│    │      │      │祖，95│          │第185頁     │        │
│    │      │      │年8月 │          │2.詐欺取財既│        │
│    │      │      │15日到│          │遂          │        │
│    │      │      │冠泰企│          │            │        │
│    │      │      │業社應│          │            │        │
│    │      │      │徵工作│          │＊因被告等確│        │
│    │      │      │，聯絡│          │實有給予被害│        │
│    │      │      │電話為│          │人電腦教學、│        │
│    │      │      │0929- │          │桌面訓練、禮│        │
│    │      │      │130907│訓練費1000│儀訓練等，故│        │
│    │      │      │，也有│元        │被害人另繳交│        │
│    │      │      │到臺中│          │教學費（或訓│        │
│    │      │      │市忠明│          │練費）1000元│        │
│    │      │      │路230 │          │，並非被告欲│        │
│    │      │      │號艾利│          │施以詐欺取財│        │
│    │      │      │坤通訊│          │之標的。    │        │
│    │      │      │行辦手│          │            │        │
│    │      │      │機    │          │            │        │
├──┼───┼───┼───┼─────┼──────┼────┤
│ 49 │ｌ○○│95年7 │綽號阿│1.西裝費  │1.本院卷編號│有期徒刑│
│    │      │月初  │亮(林 │6000元、佯│第14號中縣和│4月；減 │
│    │      │      │亮圖) │稱至仕女俱│警偵字第    │為有期徒│
│    │      │      │，照片│樂部給大班│0000000000號│刑2月。 │
│    │      │      │編號2 │入場費6000│第191-192頁 │        │
│    │      │      │      │元（以本件│2.詐欺既遂  │        │
│    │      │      │      │2之手機3支│            │        │
│    │      │      │      │中之2支手 │            │        │
│    │      │      │      │機抵6000元│            │        │
│    │      │      │      │，其餘1支 │            │        │
│    │      │      │      │已遭被告等│            │        │
│    │      │      │      │人取走。）│            │        │
│    │      │      │      │2.行動電話│            │        │
│    │      │      │      │手機3支   │            │        │
│    │      │      │      │          │＊因被告等確│        │
│    │      │      │      │訓練費1000│實有給予被害│        │
│    │      │      │      │元        │人電腦教學、│        │
│    │      │      │      │          │桌面訓練、禮│        │
│    │      │      │      │          │儀訓練等，故│        │
│    │      │      │      │          │被害人另繳交│        │
│    │      │      │      │          │教學費（或訓│        │
│    │      │      │      │          │練費）1000元│        │
│    │      │      │      │          │，並非被告欲│        │
│    │      │      │      │          │施以詐欺取財│        │
│    │      │      │      │          │之標的。    │        │
├──┼───┼───┼───┼─────┼──────┼────┤
│ 50 │甲Ｖ○│95年7 │綽號小│1.西裝費  │1.本院卷編號│有期徒刑│
│    │      │月25日│高（張│5000元、  │第14號中縣和│4月；減 │
│    │      │      │文信）│2.行動電話│警偵字第    │為有期徒│
│    │      │      │      │手機2支   │0000000000號│刑2月。 │
│    │      │      │      │          │第198頁     │        │
│    │      │      │      │          │2.詐欺既遂  │        │
│    │      │      │      │          │＊因被告等確│        │
│    │      │      │      │訓練費1000│實有給予被害│        │
│    │      │      │      │元        │人電腦教學、│        │
│    │      │      │      │          │桌面訓練、禮│        │
│    │      │      │      │          │儀訓練等，故│        │
│    │      │      │      │          │被害人另繳交│        │
│    │      │      │      │          │教學費（或訓│        │
│    │      │      │      │          │練費）1000元│        │
│    │      │      │      │          │，並非被告欲│        │
│    │      │      │      │          │施以詐欺取財│        │
│    │      │      │      │          │之標的。    │        │
├──┼───┼───┼───┼─────┼──────┼────┤
│ 51 │Ｋ○○│95年7 │綽號小│          │1.本院卷編號│有期徒刑│
│    │      │月份  │高（張│          │第14號中縣和│3月；減 │
│    │      │      │文信）│          │警偵字第    │為有期徒│
│    │      │      │      │          │0000000000號│刑1月15 │
│    │      │      │      │          │第204頁     │日。    │
│    │      │      │      │          │2.詐欺取財未│        │
│    │      │      │      │          │遂          │        │
│    │      │      │      │訓練費1000│＊因被告等確│        │
│    │      │      │      │元        │實有給予被害│        │
│    │      │      │      │          │人電腦教學、│        │
│    │      │      │      │          │桌面訓練、禮│        │
│    │      │      │      │          │儀訓練等，故│        │
│    │      │      │      │          │被害人另繳交│        │
│    │      │      │      │          │教學費（或訓│        │
│    │      │      │      │          │練費）1000元│        │
│    │      │      │      │          │，並非被告欲│        │
│    │      │      │      │          │施以詐欺取財│        │
│    │      │      │      │          │之標的。    │        │
├──┼───┼───┼───┼─────┼──────┼────┤
│ 52 │ｍ○○│95年7 │Ｉ○○│1.行動電話│1.本院卷編號│有期徒刑│
│    │      │月20日│      │手機1支   │第14號中縣和│4月；減 │
│    │      │      │      │          │警偵字第    │為有期徒│
│    │      │      │      │          │0000000000號│刑2月。 │
│    │      │      │      │          │第210頁     │        │
│    │      │      │      │          │2.詐欺取財既│        │
│    │      │      │      │          │遂          │        │
│    │      │      │      │訓練費1000│＊因被告等確│        │
│    │      │      │      │元        │實有給予被害│        │
│    │      │      │      │          │人電腦教學、│        │
│    │      │      │      │          │桌面訓練、禮│        │
│    │      │      │      │          │儀訓練等，故│        │
│    │      │      │      │          │被害人另繳交│        │
│    │      │      │      │          │教學費（或訓│        │
│    │      │      │      │          │練費）1000元│        │
│    │      │      │      │          │，並非被告欲│        │
│    │      │      │      │          │施以詐欺取財│        │
│    │      │      │      │          │之標的。    │        │
├──┼───┼───┼───┼─────┼──────┼────┤
│ 53 │甲Ｇ○│95年7 │綽號子│          │1.本院卷編號│有期徒刑│
│    │      │月中旬│揚 (  │          │第14號中縣和│3月；減 │
│    │      │      │陳勝豐│          │警偵字第    │為有期徒│
│    │      │      │)，照 │          │0000000000號│刑1月15 │
│    │      │      │片編號│          │第218頁     │日。    │
│    │      │      │12    │          │2.詐欺取財未│        │
│    │      │      │      │          │遂          │        │
│    │      │      │      │          │＊因被告等確│        │
│    │      │      │      │訓練費250 │實有給予被害│        │
│    │      │      │      │元        │人電腦教學、│        │
│    │      │      │      │          │桌面訓練、禮│        │
│    │      │      │      │          │儀訓練等，故│        │
│    │      │      │      │          │被害人另繳交│        │
│    │      │      │      │          │教學費（或訓│        │
│    │      │      │      │          │練費）250元 │        │
│    │      │      │      │          │，並非被告欲│        │
│    │      │      │      │          │施以詐欺取財│        │
│    │      │      │      │          │之標的。    │        │
├──┼───┼───┼───┼─────┼──────┼────┤
│ 54 │己○○│95年8 │照片編│無        │1.本院卷編號│有期徒刑│
│    │      │月底  │號11  │          │第14號中縣和│3月；減 │
│    │      │      │：展昭│          │警偵字第    │為有期徒│
│    │      │      │(劉皓 │          │0000000000號│刑1月15 │
│    │      │      │宇)、 │          │第224頁     │日。    │
│    │      │      │15 ： │          │2.詐欺未遂  │        │
│    │      │      │紫菱 (│          │            │        │
│    │      │      │蘇珮芝│          │            │        │
│    │      │      │)     │          │            │        │
├──┼───┼───┼───┼─────┼──────┼────┤
│ 55 │甲Ｐ○│95年7 │賴奕盛│1.佯稱要包│1.本院卷編號│有期徒刑│
│    │      │月10日│      │給鄉林大舞│第14號中縣和│4月；減 │
│    │      │      │      │廳大班入場│警偵字第    │為有期徒│
│    │      │      │      │費500元   │0000000000號│刑2月。 │
│    │      │      │      │2.0000-000│第228頁     │        │
│    │      │      │      │802號行動 │2.詐欺既遂  │        │
│    │      │      │      │電話手機1 │            │        │
│    │      │      │      │支        │            │        │
│    │      │      │      │          │＊因被告等確│        │
│    │      │      │      │          │實有給予被害│        │
│    │      │      │      │          │人電腦教學、│        │
│    │      │      │      │訓練費1000│桌面訓練、禮│        │
│    │      │      │      │元        │儀訓練等，故│        │
│    │      │      │      │          │被害人另繳交│        │
│    │      │      │      │          │教學費（或訓│        │
│    │      │      │      │          │練費）1000元│        │
│    │      │      │      │          │，並非被告欲│        │
│    │      │      │      │          │施以詐欺取財│        │
│    │      │      │      │          │之標的。    │        │
├──┼───┼───┼───┼─────┼──────┼────┤
│ 56 │癸○○│95年7 │陳繼祖│1.行動電話│1.本院卷編號│有期徒刑│
│    │      │月中旬│      │手機1支   │第14號中縣和│4月；減 │
│    │      │      │      │          │警偵字第    │為有期徒│
│    │      │      │      │          │0000000000號│刑2月。 │
│    │      │      │      │          │第235頁     │        │
│    │      │      │      │          │2.詐取財欺既│        │
│    │      │      │      │          │遂          │        │
│    │      │      │      │訓練費1000│＊因被告等確│        │
│    │      │      │      │元        │實有給予被害│        │
│    │      │      │      │          │人電腦教學、│        │
│    │      │      │      │          │桌面訓練、禮│        │
│    │      │      │      │          │儀訓練等，故│        │
│    │      │      │      │          │被害人另繳交│        │
│    │      │      │      │          │教學費（或訓│        │
│    │      │      │      │          │練費）1000元│        │
│    │      │      │      │          │，並非被告欲│        │
│    │      │      │      │          │施以詐欺取財│        │
│    │      │      │      │          │之標的。    │        │
├──┼───┼───┼───┼─────┼──────┼────┤
│ 57 │ｑ○○│95年7 │95年7 │無        │1.本院卷編號│有期徒刑│
│    │      │月15日│月15日│          │第14號中縣和│3月；減 │
│    │      │      │到冠泰│          │警偵字第    │為有期徒│
│    │      │      │企業社│          │0000000000號│刑1月15 │
│    │      │      │應徵，│          │第239-240頁 │日。    │
│    │      │      │照片編│          │2.詐欺未遂  │        │
│    │      │      │號18為│          │            │        │
│    │      │      │櫃台小│          │            │        │
│    │      │      │姐，聯│          │            │        │
│    │      │      │絡電話│          │            │        │
│    │      │      │為    │          │            │        │
│    │      │      │(04)22│          │            │        │
│    │      │      │35-95 │          │            │        │
│    │      │      │76    │          │            │        │
├──┼───┼───┼───┼─────┼──────┼────┤
│ 58 │甲卯○│95年7 │江經理│無        │1.本院卷編號│有期徒刑│
│    │      │月底  │（江彬│          │第14號中縣和│3月；減 │
│    │      │      │）本名│          │警偵字第    │為有期徒│
│    │      │      │為廖學│          │0000000000號│刑1月15 │
│    │      │      │炳    │          │第244頁     │日。    │
│    │      │      │      │          │2.詐欺未遂  │        │
├──┼───┼───┼───┼─────┼──────┼────┤
│ 59 │午○○│95年7 │沒有在│1.佯稱介紹│1.本院卷編號│有期徒刑│
│    │      │月中旬│警方提│工作之介紹│第15號中縣和│4月；減 │
│    │      │      │供的照│費1000元  │警偵字第    │為有期徒│
│    │      │      │片內，│          │0000000000號│刑2月。 │
│    │      │      │但有到│          │第2-3頁     │        │
│    │      │      │冠泰企│          │2.詐欺既遂  │        │
│    │      │      │業社應│          │            │        │
│    │      │      │徵，應│          │            │        │
│    │      │      │徵電話│          │            │        │
│    │      │      │是（04│          │            │        │
│    │      │      │）3505│          │            │        │
│    │      │      │-2352 │          │            │        │
│    │      │      │、0915│          │            │        │
│    │      │      │-30937│          │            │        │
│    │      │      │8     │          │            │        │
├──┼───┼───┼───┼─────┼──────┼────┤
│ 60 │Ｃ○○│95年7 │小豬是│無        │1.本院卷編號│有期徒刑│
│    │      │月、8 │照片編│          │第15號中縣和│3月；減 │
│    │      │月間  │號12子│          │警偵字第    │為有期徒│
│    │      │      │揚(陳 │          │0000000000號│刑1月15 │
│    │      │      │聖豐) │          │第4頁       │日。    │
│    │      │      │、櫃台│          │            │        │
│    │      │      │小姐是│          │2.詐欺未遂  │        │
│    │      │      │編號18│          │            │        │
├──┼───┼───┼───┼─────┼──────┼────┤
│ 61 │亥○○│95年7 │照片編│無        │1.本院卷編號│有期徒刑│
│    │      │月、8 │號12：│          │第15號中縣和│3月；減 │
│    │      │月間  │子揚 (│          │警偵字第    │為有期徒│
│    │      │      │陳聖豐│          │0000000000號│刑1月15 │
│    │      │      │)、編 │          │第5頁       │日。    │
│    │      │      │號15：│          │            │        │
│    │      │      │紫菱 (│          │2.詐欺未遂  │        │
│    │      │      │蘇珮芝│          │            │        │
│    │      │      │)     │          │            │        │
├──┼───┼───┼───┼─────┼──────┼────┤
│ 62 │甲庚○│95年7 │編號12│無        │1.本院卷編號│有期徒刑│
│    │      │月初  │：子揚│          │第15號中縣和│3月；減 │
│    │      │      │(陳聖 │          │警偵字第    │為有期徒│
│    │      │      │豐)、 │          │0000000000號│刑1月15 │
│    │      │      │櫃台小│          │第6頁       │日。    │
│    │      │      │姐是編│          │            │        │
│    │      │      │號18  │          │2.詐欺未遂  │        │
├──┼───┼───┼───┼─────┼──────┼────┤
│ 63 │甲酉○│95年7 │卷宗內│無        │1.本院卷編號│有期徒刑│
│    │      │月、8 │未證述│          │第15號中縣和│3月；減 │
│    │      │月間  │向何被│          │警偵字第    │為有期徒│
│    │      │      │告接洽│          │0000000000號│刑1月15 │
│    │      │      │      │          │第7頁       │日。    │
│    │      │      │      │          │2.詐欺未遂  │        │
├──┼───┼───┼───┼─────┼──────┼────┤
│ 64 │甲巳○│95年7 │小豬是│無        │1.本院卷編號│有期徒刑│
│    │      │月上旬│照片編│          │第15號中縣和│3月；減 │
│    │      │      │號12：│          │警偵字第    │為有期徒│
│    │      │      │子揚 (│          │0000000000號│刑1月15 │
│    │      │      │陳聖豐│          │第8頁       │日。    │
│    │      │      │)、小 │          │            │        │
│    │      │      │揚是編│          │2.詐欺未遂  │        │
│    │      │      │號4： │          │            │        │
│    │      │      │小勝( │          │            │        │
│    │      │      │賴亦盛│          │            │        │
│    │      │      │)     │          │            │        │
├──┼───┼───┼───┼─────┼──────┼────┤
│ 65 │Ｗ○○│95年7 │小豬是│無        │1.本院卷編號│有期徒刑│
│    │      │月2日 │照片編│          │第15號中縣和│3月；減 │
│    │      │      │號12：│          │警偵字第    │為有期徒│
│    │      │      │子揚 (│          │0000000000號│刑1月15 │
│    │      │      │陳聖豐│          │第9-10頁    │日。    │
│    │      │      │)     │          │2.詐欺未遂  │        │
├──┼───┼───┼───┼─────┼──────┼────┤
│ 66 │子○○│95年7 │吳智勳│          │1.本院卷編號│有期徒刑│
│    │      │月下旬│      │          │第15號中縣和│3月；減 │
│    │      │      │      │          │警偵字第    │為有期徒│
│    │      │      │      │          │0000000000號│刑1月15 │
│    │      │      │      │          │第15頁      │日。    │
│    │      │      │      │          │2.詐欺取財未│        │
│    │      │      │      │          │遂          │        │
│    │      │      │      │訓練費500 │＊因被告等確│        │
│    │      │      │      │元        │實有給予被害│        │
│    │      │      │      │          │人電腦教學、│        │
│    │      │      │      │          │桌面訓練、禮│        │
│    │      │      │      │          │儀訓練等，故│        │
│    │      │      │      │          │被害人另繳交│        │
│    │      │      │      │          │教學費（或訓│        │
│    │      │      │      │          │練費）1000元│        │
│    │      │      │      │          │，並非被告欲│        │
│    │      │      │      │          │施以詐欺取財│        │
│    │      │      │      │          │之標的。    │        │
├──┼───┼───┼───┼─────┼──────┼────┤
│ 67 │ｂ○○│95年7 │照片編│無        │1.本院卷編號│有期徒刑│
│    │      │月下旬│號15  │          │第15號中縣和│3月；減 │
│    │      │      │紫菱 (│          │警偵字第    │為有期徒│
│    │      │      │蘇珮芝│          │0000000000號│刑1月15 │
│    │      │      │)     │          │第20頁      │日。    │
│    │      │      │      │          │2.詐欺未遂  │        │
├──┼───┼───┼───┼─────┼──────┼────┤
│ 68 │甲Ｃ○│95年7 │吳智勳│1.西裝費  │1.本院卷編號│有期徒刑│
│    │      │月初  │      │500元     │第15號中縣和│4月；減 │
│    │      │      │      │2.行動電話│警偵字第    │為有期徒│
│    │      │      │      │手機1支   │0000000000號│刑2月。 │
│    │      │      │      │          │第24頁      │        │
│    │      │      │      │          │2.詐欺既遂  │        │
│    │      │      │      │          │＊因被告等確│        │
│    │      │      │      │訓練費1000│實有給予被害│        │
│    │      │      │      │元        │人電腦教學、│        │
│    │      │      │      │          │桌面訓練、禮│        │
│    │      │      │      │          │儀訓練等，故│        │
│    │      │      │      │          │被害人另繳交│        │
│    │      │      │      │          │教學費（或訓│        │
│    │      │      │      │          │練費）1000元│        │
│    │      │      │      │          │，並非被告欲│        │
│    │      │      │      │          │施以詐欺取財│        │
│    │      │      │      │          │之標的。    │        │
├──┼───┼───┼───┼─────┼──────┼────┤
│ 69 │甲未○│95年7 │吳智勳│無        │1.本院卷編號│有期徒刑│
│    │（原判│月中旬│      │          │第15號中縣和│3月；減 │
│    │決附表│      │      │          │警偵字第    │為有期徒│
│    │誤植為│      │      │          │0000000000號│刑1月15 │
│    │閔）  │      │      │          │第33頁      │日。    │
│    │      │      │      │          │2.詐欺未遂  │        │
├──┼───┼───┼───┼─────┼──────┼────┤
│ 70 │甲玄○│95年8 │吳智勳│無        │本院卷編號第│有期徒刑│
│    │      │月中旬│      │          │15號中縣和警│3月；減 │
│    │      │      │      │          │偵字第      │為有期徒│
│    │      │      │      │          │0000000000號│刑1月15 │
│    │      │      │      │          │第39頁      │日。    │
│    │      │      │      │          │2.詐欺未遂  │        │
├──┼───┼───┼───┼─────┼──────┼────┤
│ 71 │甲Ａ○│95年8 │15、16│無        │1.本院卷編號│有期徒刑│
│    │      │月下旬│號是櫃│          │第15號中縣和│3月；減 │
│    │      │      │檯小姐│          │警偵字第    │為有期徒│
│    │      │      │（分別│          │0000000000號│刑1月15 │
│    │      │      │是蘇佩│          │第42頁      │日。    │
│    │      │      │芝、黃│          │            │        │
│    │      │      │芳健）│          │2.詐欺未遂  │        │
│    │      │      │。    │          │            │        │
├──┼───┼───┼───┼─────┼──────┼────┤
│ 72 │丁○○│95年7 │15號是│無        │1.本院卷編號│有期徒刑│
│    │      │月初  │櫃檯小│          │第15號中縣和│3月；減 │
│    │      │      │姐（蘇│          │警偵字第    │為有期徒│
│    │      │      │佩芝）│          │0000000000號│刑1月15 │
│    │      │      │要被害│          │第46頁      │日。    │
│    │      │      │人填寫│          │            │        │
│    │      │      │履歷表│          │2.詐欺未遂  │        │
├──┼───┼───┼───┼─────┼──────┼────┤
│ 73 │甲丑○│95年7 │吳智勳│無        │1.本院卷編號│有期徒刑│
│    │      │月初  │      │          │第15號中縣和│3月；減 │
│    │      │      │      │          │警偵字第    │為有期徒│
│    │      │      │      │          │0000000000號│刑1月15 │
│    │      │      │      │          │第51頁      │日。    │
│    │      │      │      │          │2.詐欺未遂  │        │
├──┼───┼───┼───┼─────┼──────┼────┤
│ 74 │甲黃○│95年7 │吳瑞雄│無        │1.本院卷編號│有期徒刑│
│    │      │月中旬│      │          │第15號中縣和│3月；減 │
│    │      │      │      │          │警偵字第    │為有期徒│
│    │      │      │      │          │0000000000號│刑1月15 │
│    │      │      │      │          │第55頁      │日。    │
│    │      │      │      │          │2.詐欺未遂  │        │
├──┼───┼───┼───┼─────┼──────┼────┤
│ 75 │ｄ○○│95年7 │綽號小│無        │1.本院卷編號│有期徒刑│
│    │      │月26日│高（張│          │第15號中縣和│3月；減 │
│    │      │      │文信）│          │警偵字第    │為有期徒│
│    │      │      │      │          │0000000000號│刑1月15 │
│    │      │      │      │          │第60頁      │日。    │
│    │      │      │      │          │2.詐欺未遂  │        │
├──┼───┼───┼───┼─────┼──────┼────┤
│ 76 │戊○○│95年7 │陳聖豐│無        │1.本院卷編號│有期徒刑│
│    │      │月初  │      │          │第15號中縣和│3月；減 │
│    │      │      │      │          │警偵字第    │為有期徒│
│    │      │      │      │          │0000000000號│刑1月15 │
│    │      │      │      │          │第64頁      │日。    │
│    │      │      │      │          │2.詐欺未遂  │        │
├──┼───┼───┼───┼─────┼──────┼────┤
│ 77 │庚○○│95年7 │陳聖豐│無        │1.本院卷編號│有期徒刑│
│    │      │月初  │、葉宗│          │第15號中縣和│3月；減 │
│    │      │      │志    │          │警偵字第    │為有期徒│
│    │      │      │      │          │0000000000號│刑1月15 │
│    │      │      │      │          │第69頁      │日。    │
│    │      │      │      │          │2.詐欺未遂  │        │
├──┼───┼───┼───┼─────┼──────┼────┤
│ 78 │Ｍ○○│95年7 │陳先生│          │1.本院卷編號│有期徒刑│
│    │      │月、8 │指小伍│          │第15號中縣和│3月；減 │
│    │      │月間  │(陳坤 │          │警偵字第    │為有期徒│
│    │      │      │鴻)   │          │0000000000號│刑1月15 │
│    │      │      │      │          │第73頁      │日。    │
│    │      │      │      │          │2.詐欺取財未│        │
│    │      │      │      │          │遂          │        │
│    │      │      │      │訓練費100 │＊因被告等確│        │
│    │      │      │      │元        │實有給予被害│        │
│    │      │      │      │          │人電腦教學、│        │
│    │      │      │      │          │桌面訓練、禮│        │
│    │      │      │      │          │儀訓練等，故│        │
│    │      │      │      │          │被害人另繳交│        │
│    │      │      │      │          │教學費（或訓│        │
│    │      │      │      │          │練費）1000元│        │
│    │      │      │      │          │，並非被告欲│        │
│    │      │      │      │          │施以詐欺取財│        │
│    │      │      │      │          │之標的。    │        │
├──┼───┼───┼───┼─────┼──────┼────┤
│ 79 │甲Ｏ○│95年7 │照片編│無        │1.本院卷編號│有期徒刑│
│    │      │月中旬│號12  │          │第15號中縣和│3月；減 │
│    │      │      │：子揚│          │警偵字第    │為有期徒│
│    │      │      │(陳聖 │          │0000000000號│刑1月15 │
│    │      │      │豐)、 │          │第82頁      │日。    │
│    │      │      │編號15│          │2.詐欺取財未│        │
│    │      │      │：紫菱│          │遂          │        │
│    │      │      │(蘇珮 │          │            │        │
│    │      │      │芝)   │          │            │        │
├──┼───┼───┼───┼─────┼──────┼────┤
│ 80 │甲Ｅ○│95年7 │吳瑞雄│無        │1.本院卷編號│有期徒刑│
│    │      │月初  │      │          │第15號中縣和│3月；減 │
│    │      │      │      │          │警偵字第    │為有期徒│
│    │      │      │      │          │0000000000號│刑1月15 │
│    │      │      │      │          │第87頁      │日。    │
│    │      │      │      │          │2.詐欺未遂  │        │
├──┼───┼───┼───┼─────┼──────┼────┤
│ 81 │ｎ○○│95年7 │吳瑞雄│無        │本院卷編號第│有期徒刑│
│    │      │月初  │      │          │15號中縣和警│3月；減 │
│    │      │      │      │          │偵字第      │為有期徒│
│    │      │      │      │          │0000000000號│刑1月15 │
│    │      │      │      │          │第91頁      │日。    │
│    │      │      │      │          │2.詐欺未遂  │        │
├──┼───┼───┼───┼─────┼──────┼────┤
│ 82 │甲戌○│95年7 │吳智勳│無        │1.本院卷編號│有期徒刑│
│    │      │月初  │      │          │第15號中縣和│3月；減 │
│    │      │      │      │          │警偵字第    │為有期徒│
│    │      │      │      │          │0000000000號│刑1月15 │
│    │      │      │      │          │第96頁      │日。    │
│    │      │      │      │          │2.詐欺未遂  │        │
├──┼───┼───┼───┼─────┼──────┼────┤
│ 83 │甲子○│95年7 │綽號高│無        │1.本院卷編號│有期徒刑│
│    │      │月底  │守（張│          │第15號中縣和│3月；減 │
│    │      │      │文信）│          │警偵字第    │為有期徒│
│    │      │      │      │          │0000000000號│刑1月15 │
│    │      │      │      │          │第100頁     │日。    │
│    │      │      │      │          │2.詐欺未遂  │        │
├──┼───┼───┼───┼─────┼──────┼────┤
│ 84 │ｏ○○│95年7 │劉皓宇│無        │1.本院卷編號│有期徒刑│
│    │      │月底  │      │          │第15號中縣和│3月；減 │
│    │      │      │      │          │警偵字第    │為有期徒│
│    │      │      │      │          │0000000000號│刑1月15 │
│    │      │      │      │          │第109頁     │日。    │
│    │      │      │      │          │2.詐欺未遂  │        │
├──┼───┼───┼───┼─────┼──────┼────┤
│ 85 │寅○○│95年7 │陳繼祖│無        │1.本院卷編號│有期徒刑│
│    │      │月中  │、劉亮│          │第15號中縣和│3月；減 │
│    │      │      │助    │          │警偵字第    │為有期徒│
│    │      │      │      │          │0000000000號│刑1月15 │
│    │      │      │      │          │第114頁     │日。    │
│    │      │      │      │          │2.詐欺未遂  │        │
├──┼───┼───┼───┼─────┼──────┼────┤
│ 86 │壬○○│95年7 │櫃台小│無        │1.本院卷編號│有期徒刑│
│    │      │月間  │姐是編│          │第15號中縣和│3月；減 │
│    │      │      │號15  │          │警偵字第    │為有期徒│
│    │      │      │號紫菱│          │0000000000號│刑1月15 │
│    │      │      │(蘇珮 │          │第110頁     │日。    │
│    │      │      │芝)   │          │2.詐欺未遂  │        │
├──┼───┼───┼───┼─────┼──────┼────┤
│ 87 │Ｒ○○│95年7 │櫃台小│無        │1.本院卷編號│有期徒刑│
│    │      │月間  │姐是編│          │第15號中縣和│3月；減 │
│    │      │      │號15  │          │警偵字第    │為有期徒│
│    │      │      │號紫菱│          │0000000000號│刑1月15 │
│    │      │      │(蘇珮 │          │第120頁     │日。    │
│    │      │      │芝)   │          │2.詐欺未遂  │        │
├──┼───┼───┼───┼─────┼──────┼────┤
│ 88 │甲Ｑ○│95年7 │劉亮助│無        │1.本院卷編號│有期徒刑│
│    │      │月、8 │      │          │第15號中縣和│3月；減 │
│    │      │月間  │      │          │警偵字第    │為有期徒│
│    │      │      │      │          │0000000000號│刑1月15 │
│    │      │      │      │          │第121頁     │日。    │
│    │      │      │      │          │2.詐欺未遂  │        │
├──┼───┼───┼───┼─────┼──────┼────┤
│ 89 │甲Ｍ○│95年7 │櫃台小│無        │1.本院卷編號│有期徒刑│
│    │      │月間  │姐是編│          │第15號中縣和│3月；減 │
│    │      │      │號15  │          │警偵字第    │為有期徒│
│    │      │      │號紫菱│          │0000000000號│刑1月15 │
│    │      │      │(蘇珮 │          │第124頁     │日。    │
│    │      │      │芝)、 │          │2.詐欺未遂  │        │
│    │      │      │16號黃│          │            │        │
│    │      │      │芳健  │          │            │        │
├──┼───┼───┼───┼─────┼──────┼────┤
│ 90 │Ｓ○○│95年7 │櫃台小│無        │1.本院卷編號│有期徒刑│
│    │      │月中旬│姐是編│          │第15號中縣和│3月；減 │
│    │      │      │號15  │          │警偵字第    │為有期徒│
│    │      │      │號紫菱│          │0000000000號│刑1月15 │
│    │      │      │(蘇佩 │          │第126頁     │日。    │
│    │      │      │芝)   │          │2.詐欺未遂  │        │
├──┼───┼───┼───┼─────┼──────┼────┤
│ 91 │Ｄ○○│95年8 │吳瑞雄│無        │1.本院卷編號│有期徒刑│
│    │      │月間  │      │          │第15號中縣和│3月；減 │
│    │      │      │      │          │警偵字第    │為有期徒│
│    │      │      │      │          │0000000000號│刑1月15 │
│    │      │      │      │          │第130頁     │日。    │
│    │      │      │      │          │2.詐欺未遂  │        │
├──┼───┼───┼───┼─────┼──────┼────┤
│ 92 │甲Ｈ○│95年7 │李店長│無        │1.本院卷編號│有期徒刑│
│    │      │月20日│、劉皓│          │第15號中縣和│3月；減 │
│    │      │      │宇    │          │警偵字第    │為有期徒│
│    │      │      │      │          │0000000000號│刑1月15 │
│    │      │      │      │          │第135頁     │日。    │
│    │      │      │      │          │2.詐欺未遂  │        │
├──┼───┼───┼───┼─────┼──────┼────┤
│ 93 │Ｅ○○│95年7 │劉亮助│無        │1.本院卷編號│有期徒刑│
│    │      │月底  │      │          │第15號中縣和│3月；減 │
│    │      │      │      │          │警偵字第    │為有期徒│
│    │      │      │      │          │0000000000號│刑1月15 │
│    │      │      │      │          │第139頁     │日。    │
│    │      │      │      │          │2.詐欺未遂  │        │
├──┼───┼───┼───┼─────┼──────┼────┤
│ 94 │戌○○│95年7 │小豬助│無        │1.本院卷編號│有期徒刑│
│    │      │月中旬│理，照│          │第15號中縣和│3月；減 │
│    │      │      │片編號│          │警偵字第    │為有期徒│
│    │      │      │12：子│          │0000000000號│刑1月15 │
│    │      │      │揚 (陳│          │第174頁     │日。    │
│    │      │      │聖豐) │          │2.詐欺未遂  │        │
├──┼───┼───┼───┼─────┼──────┼────┤
│ 95 │Ｌ○○│95年7 │照片編│無        │1.本院卷編號│有期徒刑│
│    │      │月中旬│號14  │          │第15號中縣和│3月；減 │
│    │      │      │阿浪 (│          │警偵字第    │為有期徒│
│    │      │      │吳瑞雄│          │0000000000號│刑1月15 │
│    │      │      │)、編 │          │第143頁     │日。    │
│    │      │      │號4小 │          │2.詐欺未遂  │        │
│    │      │      │勝 (賴│          │            │        │
│    │      │      │亦盛) │          │            │        │
├──┼───┼───┼───┼─────┼──────┼────┤
│ 96 │甲Ｆ○│95年7 │葉志宗│1.西裝費  │1.本院卷編號│有期徒刑│
│    │      │月中旬│      │5000元    │第15號中縣和│4月；減 │
│    │      │      │      │          │警偵字第    │為有期徒│
│    │      │      │      │          │0000000000號│刑2月。 │
│    │      │      │      │          │第147頁     │        │
│    │      │      │      │          │2.詐欺既遂  │        │
├──┼───┼───┼───┼─────┼──────┼────┤
│ 97 │甲己○│95年7 │照片指│無。      │1.本院卷編號│有期徒刑│
│    │      │月間  │認小豬│          │第15號中縣和│3月；減 │
│    │      │      │協理，│          │警偵字第    │為有期徒│
│    │      │      │照片編│          │0000000000號│刑1月15 │
│    │      │      │號9   │          │第149頁     │日。    │
│    │      │      │      │          │2.詐欺未遂  │        │
├──┼───┼───┼───┼─────┼──────┼────┤
│ 98 │甲Ｒ○│95年7 │洪襄理│          │1.本院卷編號│有期徒刑│
│    │      │月8日 │是照片│          │第15號中縣和│3月；減 │
│    │      │      │編號3 │          │警偵字第    │為有期徒│
│    │      │      │：喬峰│          │0000000000號│刑1月15 │
│    │      │      │(陳繼 │          │第151頁     │日。    │
│    │      │      │祖)   │          │2.詐欺未遂  │        │
│    │      │      │      │訓練費1000│＊因被告等確│        │
│    │      │      │      │元        │實有給予被害│        │
│    │      │      │      │          │人電腦教學、│        │
│    │      │      │      │          │桌面訓練、禮│        │
│    │      │      │      │          │儀訓練等，故│        │
│    │      │      │      │          │被害人另繳交│        │
│    │      │      │      │          │教學費（或訓│        │
│    │      │      │      │          │練費）1000元│        │
│    │      │      │      │          │，並非被告欲│        │
│    │      │      │      │          │施以詐欺取財│        │
│    │      │      │      │          │之標的。    │        │
├──┼───┼───┼───┼─────┼──────┼────┤
│ 99 │巳○○│95年8 │小豬是│無        │1.本院卷編號│有期徒刑│
│    │      │月10日│照片編│          │第15號中縣和│3月；減 │
│    │      │      │號9： │          │警偵字第    │為有期徒│
│    │      │      │龐德 (│          │0000000000號│刑1月15 │
│    │      │      │劉皓宇│          │第155頁     │日。    │
│    │      │      │)、櫃 │          │2.詐欺未遂  │        │
│    │      │      │台小姐│          │            │        │
│    │      │      │是編號│          │            │        │
│    │      │      │15 紫 │          │            │        │
│    │      │      │菱 (蘇│          │            │        │
│    │      │      │珮芝) │          │            │        │
├──┼───┼───┼───┼─────┼──────┼────┤
│ 100│ｕ○○│95年7 │陳繼祖│無        │1.本院卷編號│有期徒刑│
│    │      │月初  │      │          │第15號中縣和│3月；減 │
│    │      │      │      │          │警偵字第    │為有期徒│
│    │      │      │      │          │0000000000號│刑1月15 │
│    │      │      │      │          │第159頁     │日。    │
│    │      │      │      │          │2.詐欺未遂  │        │
├──┼───┼───┼───┼─────┼──────┼────┤
│ 101│卯○○│95年7 │陳繼祖│無        │1.本院卷編號│有期徒刑│
│    │      │月間  │      │          │第15號中縣和│3月；減 │
│    │      │      │      │          │警偵字第    │為有期徒│
│    │      │      │      │          │0000000000號│刑1月15 │
│    │      │      │      │          │第161頁     │日。    │
│    │      │      │      │          │2.詐欺未遂  │        │
├──┼───┼───┼───┼─────┼──────┼────┤
│ 102│甲午○│95年8 │陳聖豐│無        │1.本院卷編號│有期徒刑│
│    │      │月初  │      │          │第15號中縣和│3月；減 │
│    │      │      │      │          │警偵字第    │為有期徒│
│    │      │      │      │          │0000000000號│刑1月15 │
│    │      │      │      │          │第166頁     │日。    │
│    │      │      │      │          │2.詐欺未遂  │        │
├──┼───┼───┼───┼─────┼──────┼────┤
│ 103│甲乙○│95年8 │照片編│無        │1.本院卷編號│有期徒刑│
│    │      │月7日 │號14  │          │第15號中縣和│3月；減 │
│    │      │      │：阿浪│          │警偵字第    │為有期徒│
│    │      │      │(吳瑞 │          │0000000000號│刑1月15 │
│    │      │      │雄)   │          │第169頁     │日。    │
│    │      │      │      │          │2.詐欺未遂  │        │
├──┼───┼───┼───┼─────┼──────┼────┤
│ 104│ｘ○○│95年7 │陳聖豐│無        │1.本院卷編號│有期徒刑│
│    │      │月中旬│      │          │第15號中縣和│3月；減 │
│    │      │      │      │          │警偵字第    │為有期徒│
│    │      │      │      │          │0000000000號│刑1月15 │
│    │      │      │      │          │第171頁     │日。    │
│    │      │      │      │          │2.詐欺未遂  │        │
├──┼───┼───┼───┼─────┼──────┼────┤
│ 105│Ｂ○○│95年7 │照片編│無        │1.本院卷編號│有期徒刑│
│    │      │月6日 │號15  │          │第15號中縣和│3月；減 │
│    │      │至12日│是櫃台│          │警偵字第    │為有期徒│
│    │      │報紙廣│小姐紫│          │0000000000號│刑1月15 │
│    │      │告刊登│菱 (蘇│          │第28-29頁   │日。    │
│    │      │約1週 │珮芝）│          │2.被害人供述│        │
│    │      │之時間│其他我│          │所看到的應徵│        │
│    │      │      │忘了  │          │廣告為茂發清│        │
│    │      │      │      │          │潔公司，可判│        │
│    │      │      │      │          │斷犯罪時間在│        │
│    │      │      │      │          │95年7月6～12│        │
│    │      │      │      │          │日之廣告    │        │
│    │      │      │      │          │＊附註：原審│        │
│    │      │      │      │          │判決書附表誤│        │
│    │      │      │      │          │植為95年6、7│        │
│    │      │      │      │          │月間。      │        │
│    │      │      │      │          │3.詐欺未遂  │        │
├──┼───┼───┼───┼─────┼──────┼────┤
│ 106│宇○○│95年8 │照片編│無        │1.本院卷編號│有期徒刑│
│    │      │月11日│號8為 │          │第15號中縣和│3月；減 │
│    │      │至17日│廖學炳│          │警偵字第    │為有期徒│
│    │      │報紙廣│      │          │0000000000號│刑1月15 │
│    │      │告刊登│      │          │第11頁      │日。    │
│    │      │約1週 │      │          │2.被害人供述│        │
│    │      │之時間│      │          │所看到的應徵│        │
│    │      │      │      │          │廣告為夜間送│        │
│    │      │      │      │          │貨司機，可判│        │
│    │      │      │      │          │斷犯罪時間為│        │
│    │      │      │      │          │95年8月11～ │        │
│    │      │      │      │          │17日之廣告  │        │
│    │      │      │      │          │＊附註：原審│        │
│    │      │      │      │          │判決書附表誤│        │
│    │      │      │      │          │植為95年6、7│        │
│    │      │      │      │          │月間。      │        │
│    │      │      │      │          │3.詐欺未遂  │        │
├──┼───┼───┼───┼─────┼──────┼────┤
│ 107│ｉ○○│95年8 │劉亮助│無        │1.本院卷編號│有期徒刑│
│    │      │月10日│      │          │第15號中縣和│3月；減 │
│    │      │至16日│      │          │警偵字第    │為有期徒│
│    │      │報紙廣│      │          │0000000000號│刑1月15 │
│    │      │告刊登│      │          │第1頁       │日。    │
│    │      │約1週 │      │          │2.被害人供述│        │
│    │      │之時間│      │          │所看到的應徵│        │
│    │      │      │      │          │廣告是高薪徵│        │
│    │      │      │      │          │接送司機，可│        │
│    │      │      │      │          │判斷犯罪時間│        │
│    │      │      │      │          │為95年8月10 │        │
│    │      │      │      │          │～16日之廣告│        │
│    │      │      │      │          │＊附註：原審│        │
│    │      │      │      │          │判決書附表誤│        │
│    │      │      │      │          │植為95年6、7│        │
│    │      │      │      │          │月間。      │        │
│    │      │      │      │          │3.詐欺未遂  │        │
├──┼───┼───┼───┼─────┼──────┼────┤
│ 108│甲亥○│95年8 │照片編│人事徵信費│1.本院卷編號│有期徒刑│
│    │      │月10日│號5瀧 │1000元、帶│第14號中縣和│4月；減 │
│    │      │至16日│澤 (黃│客人至酒店│警偵字第    │為有期徒│
│    │      │報紙廣│智勳) │進場費、置│0000000000號│刑2月。 │
│    │      │告刊登│、10  │裝費等約1 │第111頁     │        │
│    │      │約1週 │、12  │、2000元  │2.被害人供述│        │
│    │      │之時間│：子揚│合計2至300│所看到的應徵│        │
│    │      │      │(陳聖 │0元       │廣告是應徵夜│        │
│    │      │      │豐)、 │          │間接送司機，│        │
│    │      │      │13：志│          │可判斷犯罪時│        │
│    │      │      │杰 (  │          │間為95年8月 │        │
│    │      │      │葉志宗│          │10～16日之廣│        │
│    │      │      │)15： │          │告。        │        │
│    │      │      │紫菱 (│          │            │        │
│    │      │      │蘇珮芝│          │＊附註：原審│        │
│    │      │      │)     │          │判決書附表誤│        │
│    │      │      │      │          │植為95年6、7│        │
│    │      │      │      │          │月間。      │        │
│    │      │      │      │          │3.詐欺既遂  │        │
├──┴───┴───┴───┴─────┴──────┴────┤
│減得之刑後總科刑度183月即15年3月。                              │
└────────────────────────────────┘
 附表五之1：應沒收物品
┌──┬──────────┬────────┬──────────┐
│編號│ 扣 案 物 品 名 稱  │    數    量    │      備     註     │
├──┼──────────┼────────┼──────────┤
│1   │HORRODS牌襯衫       │18件            │持有人甲甲○        │
│    │                    │                │＊原審判決附表三編號│
│    │                    │                │  1                 │
├──┼──────────┼────────┼──────────┤
│2   │領帶夾              │26支            │同上                │
│    │                    │                │＊原審判決附表三編號│
│    │                    │                │  2                 │
├──┼──────────┼────────┼──────────┤
│3   │服裝代購單          │1宗             │同上                │
│    │                    │                │＊原審判決附表三編號│
│    │                    │                │  3                 │
├──┼──────────┼────────┼──────────┤
│4   │履歷表              │2宗             │同上                │
│    │                    │                │＊原審判決附表三編號│
│    │                    │                │  4                 │
├──┼──────────┼────────┼──────────┤
│5   │西裝                │14件            │同上                │
│    │                    │                │＊原審判決附表三編號│
│    │                    │                │  5                 │
├──┼──────────┼────────┼──────────┤
│6   │面試過件新訓紀錄表  │1宗             │同上                │
│    │                    │                │＊原審判決附表三編號│
│    │                    │                │  6                 │
├──┼──────────┼────────┼──────────┤
│7   │服裝代購單          │1宗             │同上                │
│    │                    │                │＊原審判決附表三編號│
│    │                    │                │  10                │
├──┼──────────┼────────┼──────────┤
│8   │劉偉婷申請人資料    │10張            │同上                │
├──┼──────────┼────────┼──────────┤
│9   │手機GOGO購買玩樂誌（│1本             │同上                │
│    │內附刊登報紙求職資料│                │                    │
│    │）                  │                │                    │
├──┼──────────┼────────┼──────────┤
│10  │電話紀錄表          │103張           │同上                │
├──┼──────────┼────────┼──────────┤
│11  │受訓同意書          │1疊             │同上                │
├──┼──────────┼────────┼──────────┤
│12  │服裝購買同意書      │1本             │同上                │
├──┼──────────┼────────┼──────────┤
│13  │切結書              │1本             │同上                │
├──┼──────────┼────────┼──────────┤
│14  │面試名單紀錄表      │3張             │同上                │
├──┼──────────┼────────┼──────────┤
│15  │報章刊登剪紙        │1張             │同上                │
├──┼──────────┼────────┼──────────┤
│16  │員工責任分配表      │2張             │同上                │
├──┼──────────┼────────┼──────────┤
│17  │庫存管理明細        │1張             │同上                │
├──┼──────────┼────────┼──────────┤
│18  │領料單              │14張            │同上                │
├──┼──────────┼────────┼──────────┤
│19  │MOTOROLA c139手機（ │1盒             │同上                │
│    │新）                │                │附註：犯罪所得之物  │
├──┼──────────┼────────┼──────────┤
│20  │BENQ m220手機（新） │3盒             │同上                │
│    │                    │                │附註：犯罪所得之物  │
├──┼──────────┼────────┼──────────┤
│21  │服裝代購單          │1張             │持有人葉志宗        │
├──┼──────────┼────────┼──────────┤
│22  │履歷表              │10張            │同上                │
│    │                    │                │＊原審判決附表三編號│
│    │                    │                │  11                │
├──┼──────────┼────────┼──────────┤
│23  │學員申請電話單      │1張             │同上                │
│    │                    │                │＊原審判決附表三編號│
│    │                    │                │  12                │
├──┼──────────┼────────┼──────────┤
│25  │辦易付卡聯絡電話    │3張             │同上                │
├──┼──────────┼────────┼──────────┤
│26  │接送司機電話        │1張             │同上                │
├──┼──────────┼────────┼──────────┤
│27  │0000-000000 GPQS    │1支             │同上                │
│    │                    │                │附註：此手機作為刊登│
│    │                    │                │應徵廣告之聯絡電話，│
│    │                    │                │顯作為犯罪工具之用，│
│    │                    │                │見附表二編號14      │
├──┼──────────┼────────┼──────────┤
│28  │應徵學員名冊        │1張             │持有人陳聖豐        │
│    │                    │                │原審判決附表三編號7 │
├──┼──────────┼────────┼──────────┤
│29  │學員名冊            │4張             │持有人吳瑞雄        │
│    │                    │                │＊原審判決附表三編號│
│    │                    │                │  7                 │
├──┼──────────┼────────┼──────────┤
│30  │學員名冊            │1張             │持有人張文信        │
│    │                    │                │＊原審判決附表三編號│
│    │                    │                │  7                 │
├──┼──────────┼────────┼──────────┤
│31  │0000-000000 APBW    │1支             │持有人同上          │
│    │                    │                │附註：此手機作為刊登│
│    │                    │                │應徵廣告之聯絡電話，│
│    │                    │                │顯作為犯罪工具之用，│
│    │                    │                │見附表二編號16      │
├──┼──────────┼────────┼──────────┤
│32  │學員名冊            │4張             │持有人吳智勳        │
│    │                    │                │原審判決附表三編號7 │
├──┼──────────┼────────┼──────────┤
│33  │0000-000000 MOTOROLA│1支             │持有人同上          │
│    │                    │                │附註：此手機作為刊登│
│    │                    │                │應徵廣告之聯絡電話，│
│    │                    │                │顯作為犯罪工具之用，│
│    │                    │                │見附表二編號12、13  │
├──┼──────────┼────────┼──────────┤
│34  │學員名冊            │1張             │持有人劉皓宇        │
│    │                    │                │＊原審判決附表三編號│
│    │                    │                │  7                 │
├──┼──────────┼────────┼──────────┤
│35  │0000-000000 SYNNEX  │1支             │持有人同上          │
│    │                    │                │附註：此手機作為刊登│
│    │                    │                │應徵廣告之聯絡電話，│
│    │                    │                │顯作為犯罪工具之用，│
│    │                    │                │見附表二編號15      │
├──┼──────────┼────────┼──────────┤
│36  │0000-000000 NOKIA（ │1支             │持有人甲甲○        │
│    │銀色）              │                │附註：此手機作為刊登│
│    │                    │                │應徵廣告之聯絡電話，│
│    │                    │                │顯作為犯罪工具之用，│
│    │                    │                │見附表二編號3、4    │
├──┼──────────┼────────┼──────────┤
│37  │刊登廣告板（愛情海、│2張             │＊原審判決附表三編號│
│    │模型玩具）          │                │  8                 │
│    │                    │                │持有人葉志宗        │
├──┼──────────┼────────┼──────────┤
│38  │志杰報紙廣告（快遞夜│26張            │＊原審判決附表三編號│
│    │班送件）            │                │  9                 │
│    │                    │                │ 持有人葉志宗       │
└──┴──────────┴────────┴──────────┘
 附表五之2：不應沒收之物品
┌──┬──────────┬────────┬──────────┐
│編號│ 扣 案 物 品 名 稱  │    數    量    │      備     註     │
├──┼──────────┼────────┼──────────┤
│1   │公布欄              │1個             │持有人甲甲○        │
├──┼──────────┼────────┼──────────┤
│2   │委辦代款協議書      │1箱             │同上                │
├──┼──────────┼────────┼──────────┤
│3   │代辦現金卡資料（臺新│1批             │同上                │
│    │、日盛、中華、寶華、│                │                    │
│    │中信、新光）        │                │                    │
├──┼──────────┼────────┼──────────┤
│4   │貸款申請資料（人事）│3箱             │同上                │
├──┼──────────┼────────┼──────────┤
│5   │電腦（主機、滑鼠、影│1套             │同上                │
│    │圖、鍵盤）          │                │                    │
├──┼──────────┼────────┼──────────┤
│6   │中華電信電話帳單    │5張             │同上                │
├──┼──────────┼────────┼──────────┤
│7   │臺中市政府營利事業登│1件             │同上                │
│    │記證                │                │                    │
├──┼──────────┼────────┼──────────┤
│8   │各銀行產品介紹表    │1宗             │同上                │
├──┼──────────┼────────┼──────────┤
│9   │員工打卡紙          │16張            │同上                │
├──┼──────────┼────────┼──────────┤
│10  │冠泰企業社印章      │1枚             │同上                │
├──┼──────────┼────────┼──────────┤
│11  │冠泰企業社統一發票章│1枚             │同上                │
├──┼──────────┼────────┼──────────┤
│12  │連號碼印章          │1枚             │同上                │
├──┼──────────┼────────┼──────────┤
│13  │陳育新印章          │1枚             │同上                │
├──┼──────────┼────────┼──────────┤
│14  │花旗銀行送件表      │7張             │同上                │
├──┼──────────┼────────┼──────────┤
│15  │大眾銀行送件表      │12張            │同上                │
├──┼──────────┼────────┼──────────┤
│16  │冠泰國稅局繳款書    │1疊             │同上                │
└──┴──────────┴────────┴──────────┘
